臺灣高等法院臺中分院刑事判決　　 96年度上更(二)字第195號
上　訴　人
即　被　告　甲Ｂ○
　　　　　　　　　　　弄2號.
選任辯護人　許曉怡　律師
上列上訴人因常業竊盜案件，不服臺灣彰化地方法院94年度訴字
第697號中華民國94年9月29日第1審判決（起訴案號：臺灣彰化
地方法院94年度偵字第1685號、第2385號、94年度偵緝字第129
號、第130號；移送併案案號：94年度偵字第4065號），提起上
訴，本院判決後，經最高法院第二次發回審理，本院更為判決如
下：
    主  文
原判決撤銷。
甲Ｂ○共同以犯竊盜罪為常業，累犯，處有期徒刑貳年拾月，並
應於刑之執行前令入勞動場所強制工作年，扣案如附表三所示
之物均沒收。
    事  實
一、甲Ｂ○（綽號「阿華」）有犯罪之習慣，其前曾於民國（下
    同）85年間因妨害自由案件，經法院判處有期徒刑7月，緩
    刑3 年確定；又於87年間分別因妨害公務及違反槍砲彈藥刀
    械管制條例案件，分別經法院判處有期徒刑5月、2年8月確
    定，嗣並經定應執行有期徒刑3年，復經撤銷上開緩刑；再
    於87 年間因妨害自由案件，經法院判處有期徒刑2年確定。
    而其入監接續執行前開案件後，於90年11月16日縮短刑期假
    釋出監，於93年3月14日因假釋期滿未經撤銷視為執行完畢
    。詎甲Ｂ○仍不知悔改，與Ｗ○○〈綽號「阿峰」，業經本
    院94 年度上更(一)字第40 4號判決判處有期徒刑3年，並應於
    刑之執行前令入勞動場所強制工作3年確定〉、陳昱璇〈綽
    號「娃娃」，原名陳美玲，為甲Ｂ○之同居女友，現於本院
    95年度上更(二)字第321號案審理中〉、陳信朋〈陳昱璇之兄
    ，業經本院94年度上訴字第1700號判決判處有期徒刑2年8月
    ，並應於刑之執行前令入勞動場所強制工作3年，嗣經最高
    法院95年度臺上字第3394號判決上訴駁回確定〉、張宏嘉〈
    綽號「阿嘉」，業經臺灣彰化地方法院94年度訴字第128號
    判決判處有期徒刑5年，並應於刑之執行前令入勞動場所強
    制工作3年，嗣經撤回上訴確定〉、蕭奮聰〈業據本院95年
    度上訴字第1788號案判處有期徒刑三年〉、蕭明進〈綽號「
    恐龍」，另案處理〉等人，組成竊車集團，於渠等參與期間
    ，基於共同意圖為自己不法所有之常業竊盜犯意聯絡，由甲
    Ｂ○、陳昱璇（以上2人參與期間自92年10月起至94年2 月
    25日止）、Ｗ○○（參與期間自92年10月間起至93年7月8日
    止）、陳信朋（參與期間自92年10月間起至93年11月間止）
    、蕭明進（參與期間自93年5月間起至93年11月間止
    ）、張宏嘉（參與期間自92年10月間起至93年1月間止）、
    蕭奮聰（參與期間自92年12月間起至93年5月間止）等人，
    以數人為1組（大多3人、4人為1組），輪流外出竊車，當陳
    昱璇亦外出竊車時，由陳昱璇負責駕駛車號A5－8202號自小
    客車（該車於93年8月2日重領牌照號碼1111－JW號），搭載
    其餘集團人士，沿途尋找目標行竊，並以甲Ｂ○所有之竊車
    用電腦1台、鑰匙2支及客觀上足供兇器使用之起子26支、老
    虎鉗2支、鉗子8支、剪刀9支及扳手20支等物為工具（如附
    表三所示），竊取如附表一所示ｑ○○等47人所有或使用之
    中之車輛及車內財物，得手後，即將所竊得之自小客車，或
    運至位於雲林縣西螺鎮○○道附近「小娘娘理容店」前、雲
    林縣崙背鄉臺19線北端外環道交叉路口等地，出售交付Ｗ○
    ○、林志民、周成福等人，並取得新臺幣數千元至數萬元不
    等之代價。Ｗ○○、林志民、周成福等人再駕駛至位於雲林
    縣二崙鄉三塊厝14之2號由周成福所承租之鐵皮屋內，或運
    至彰化縣社頭鄉○○路○段100巷13弄1號由劉耀升所提供之
    工廠，或運至二林鎮某果菜市場旁及二林鎮老人文康活動中
    心旁等地，交由蔡精鋼駕駛至其位於彰化縣二林鎮之汽車解
    體廠內，再由Ｗ○○、郭靜雄、林志民、周成福、范瑞光、
    朱志敏、崔玉榮、蔡精鋼等人，以附表四所示之工具拆解車
    體，復推由Ｗ○○、周成福、李榮豐及蔡精鋼等人，負責將
    所拆解之汽車零件低價銷售予各地之汽車零件商銷贓。嗣為
    警先後於下述時、地查獲：
  (一)於93年7月8日下午3時30分許，在劉耀升所提供之前揭工廠
    內，當場查獲劉耀升及李榮豐、Ｗ○○、林志民、郭靜雄等
    人正在拆解竊得之車輛，並扣得如附表五所示李榮豐、郭靜
    雄、林志民所有供Ｗ○○、郭靜雄、林志民拆解贓車之工具
    。
  (二)於93年7月28日上午10時許，在位於雲林縣二崙鄉三塊厝14
    之2號鐵皮屋工廠內，查獲數部拆解中之車輛，並扣得附表
    五所示周成福所有，供Ｗ○○、郭靜雄、林志民、周成福、
    范瑞光等人拆解贓車之工具。後經郭靜雄、Ｗ○○等人向員
    警表明拆解後之車牌係丟棄於前開雲林縣二崙鄉排水溝內，
    即由員警於93年9月20日，前往雲林縣二崙鄉八角亭排水圳
    上游之來惠橋下、崙背鄉八角亭排水圳羅厝段福興橋下打撈
    車牌，並於福興橋下共撈得遭竊之95輛車車牌。
  (三)復由張宏嘉於93年9月3日、11月11日，主動帶同警方至附表
    一編號2、4、5、6、8至12所示之地點查證而查獲，嗣另由
    蕭奮聰於93年10月9日，主動帶同警方至附表一編號20、22
    、23所示之地點查證而查獲。
  (四)於93年12月16日下午2時50分許，經警持臺灣彰化地方法院
    核發之搜索票，至李榮洲經營位於雲林縣西螺鎮安定里安定
    27之5號1樓之明裕汽車材料行搜索，扣得如附表五所示李榮
    洲及周成福所有供銷售帳簿4本、客戶聯絡簿2張等物，並逮
    捕遭通緝躲藏在該材料行之周成福。
  (五)嗣警依甲Ｂ○、陳昱璇使用行動電話監聽資料及發話基地臺
    位置及車牌號碼5M－2688號自小客車上之ＧＰＳ衛星追蹤器
    ，於94年2月28日下午由臺中市○○路跟監至雲林縣北港鎮
    ○○路73之1號大西洋複合式餐飲店，於同日晚上8時50分許
    在該處逮捕當時已遭通緝之甲Ｂ○、陳昱璇，並在上開車輛
    扣得李榮豐等人所有非屬竊盜所用之如附表四所示之物，復
    經警帶同甲Ｂ○於同日晚上11時許，至臺中市○區○○路11
    41巷4號甲Ｂ○住處，查獲甲Ｂ○所有供其竊車集團竊車所
    用之如附表三所示之工具1批。
二、案經彰化縣警察局移送臺灣彰化地方法院檢察署檢察官偵查
    起訴。
    理  由
一、證據能力部分：
  (一)按被告以外之人（包括證人、鑑定人、告訴人、被害人及共
    同被告等）於審判外之陳述，雖不符刑事訴訟法第159條之1
    至之4等4條之規定，而經當事人於審判程序同意作為證據，
    法院審酌該言詞陳述或書面陳述作成時之情況，認為適當者
    ，亦得為證據。當事人、代理人或辯護人於法院調查證據時
    ，知有刑事訴訟法第159條第1項不得為證據之情形，而未於
    言詞辯論終結前聲明異議者，視為有前項之同意，刑事訴訟
    法第159條之5定有明文。本件如附表一所示之被害人ｑ○○
    、Ｊ○○等人，均曾於警詢時為陳述，其性質屬傳聞證據，
    上開被害人未再於法院審理中為證述，且查無符合刑事訴訟
    法第159條之1至之4等前4條之情形，當事人已知上述筆錄乃
    傳聞證據，且均未於言詞辯論終結前對該等筆錄內容異議，
    依上開規定，是渠等於警詢之陳述已擬制同意其有證據能力
    ，本院審酌上開筆錄作成情況，均係在司法警察面前作成，
    製有警詢筆錄可以為證，具有一定之公信力，且較無人情施
    壓或干擾，亦無不當取供之情形，認為以之作為本案之證據
    亦屬適當，是渠等上開陳述，自均具有證據能力。
  (二)按被告以外之人於偵查中向檢察官所為之陳述，除顯有不可
    信之情況者外，得為證據，刑事訴訟法第159條之1第2項定
    有明文。蓋因檢察官與法官同為司法官署，且檢察官代表國
    家偵查犯罪，依法有訊問被告、證人及鑑定人之權力，且須
    對被告有利、不利之情形均應注意，況徵諸實務運作，檢察
    官實施刑事偵查程序，亦能恪遵法定程序之要求，不致有違
    法取證情事且可信度極高，是被告以外之人前於偵查中已具
    結而為證述，除反對該項供述得具有證據能力之一方，已釋
    明「顯有不可信之情況」之理由外，不宜遽指該證人於偵查
    中之陳述不具證據能力，方符前揭法條之立法意旨。是證人
    蕭奮聰、張宏嘉、陳昱璇於檢察官偵查中經具結所為之陳述
    （見94年度偵字第1685號卷第13 8頁至第142頁、第145頁至
    第147頁、第149頁、原審卷第1卷第122頁、第123頁），均
    未曾提及檢察官在偵查時，有任何不法取供之情形，是客觀
    上並無顯不可信之情況，而反對證人蕭奮聰、張宏嘉之偵查
    中陳述具有證據能力之辯護人（見本院更1審卷第1卷第163
    頁），亦未釋明上開陳述有顯不可信之情況，故上開證人於
    偵查中之證言自具有證據能力，辯護人以證人蕭奮聰、張宏
    嘉於偵查中之供述並無證據能力，並非可採。
  (三)按被告以外之人（包括證人、鑑定人、告訴人、被害人及共
    同被告等）於檢察事務官、司法警察官或司法警察調查中所
    為之陳述，與審判中不符時，其先前之陳述具有較可信之特
    別情況，且為證明犯罪事實存否所必要者，得為證據，刑事
    訴訟法第159條之2定有明文。本件與被告同為共同被告之Ｗ
    ○○、蕭明進、張宏嘉於本院上訴審或更1審審理時，使渠
    等立於證人之地位證述（見本院上訴審卷第209頁至第213
    頁），則上開證人先前以犯罪嫌疑人之身分，在司法警察詢
    問時所為之陳述，與審判中不符時，因渠等先前之陳述，距
    離案發時間較近，記憶較深刻清晰，可立即反應所知，不致
    因時隔日久而遺忘案情，且尚無心詳予考量供詞對自己或他
    人所生之利害關係，又無來自被告或其他成員同庭在場之壓
    力而出於虛偽陳述不實之陳述，是渠等於警詢時所為之陳述
    ，客觀上應具有較可信之特別情況，且為證明犯罪事實存否
    所必要者，揆諸上開說明，得採為證據。
  (四)按證人有第一百八十一條之情形者，應告以得拒絕證言，同
    法第一百八十六條第二項亦著有規定。然拒絕證言權，專屬
    證人之權利，非當事人所得主張，證人拒絕證言權及法院告
    知義務之規定，皆為保護證人而設，非為保護被告，法院或
    檢察官違反告知義務所生之法律效果，僅對證人生效，故違
    反告知義務之證人證詞，對訴訟當事人仍具證據能力，至於
    證據之證明力如何，則由法院依具體個案判斷之（最高法院
    95年度台上字第909號判決參照）。第一審檢察官於94年6
    月17日及同年3月16日使共同被告陳昱璇與張宏嘉、蕭奮聰
    以證人身分具結作證，雖未踐行上開告知義務，有上開訊問
    筆錄可稽，依上開說明，其等之證詞對訴訟當事人仍具證據
    能力。
二、訊據上訴人即被告甲Ｂ○固不否認參與本案竊盜犯罪，惟辯
    稱：我參與竊盜之犯行，僅有如附表一編號22、23、25、32
    、34、35、37、38所示之8輛車而已云云。本院查：
  (一)附表一編號1至47所示之自小客車分別係於附表一所示之時
    、地遭竊，業據證人即附表一所示之被害人ｑ○○等人於警
    詢時證述明確，並有車輛失竊現場照片數張在卷可稽，自可
    信為真實。
  (二)被告分別於：I本院更一審時坦承參與附表一編號22、23、
    25至32、34、35、37、38所示之14輛車；II本院上訴審時坦
    承有為如附表一編號25至38之14件犯行（見本院上訴審卷第
    165頁）；III原審準備程序時坦承起訴書附表五（即本判決
    附表一編號25至38）所示之竊盜犯行（見原審卷第1卷第130
    頁反面）；Ⅳ警詢中坦承如附表一編號1、3、7、13、14、1
    5、16、17、18、19、21、24、28、39、40、41、42、43、
    44、45、46、47之22件竊盜犯行（見彰警刑字第0940019236
    號卷第2頁至第5頁、員警刑字第0940006930號卷第5頁、第8
    頁至第11頁、彰警刑字第094002192號卷第25頁、第29頁、
    第30頁），並經警於94年3月14日、94年4月22日借提被告外
    出指認行竊之地點拍照附卷可憑，被告於偵查中並曾供述自
    92底年起至94年2月間共行竊3、40台車等語（見94年度偵字
    第1685號卷第235頁），且有如附表三所示之物扣案可證，
    被告並供承如附表三所示之工具係其所有供行竊所用之物（
    見彰警刑字第0940018339號卷第5頁、94年度偵字第1685號
    卷第24頁）。
  (三)且：
  (1)證人即共犯張宏嘉於警詢時明確證述有為如附表一編號2、
    4、5、6、8至12等竊盜犯行（見彰警刑字第0930025305號卷
    第12頁反面至第17頁），並經警於93年9月3日、93年11月
    11日借提外出指認行竊之地點拍照附卷可憑，其於本院上訴
    審亦證稱：我有偷1、20台車，除陳昱璇沒有參加外，其餘
    警詢筆錄實在等語（見本院上訴審卷第211頁）。
  (2)證人即共犯蕭奮聰於警詢時明確證述有為如附表一編號20、
    22、23等竊盜犯行（見彰警刑字第093002 5305號卷第2頁、
    第3頁），並經警於93年11月9日借提外出指認行竊之地點拍
    照附卷可憑，其於本院更1審亦不否認其上開警詢筆錄，並
    證稱：我有與被告、Ｗ○○、張宏嘉等人共同行竊，陳昱璇
    、陳信朋會開車載我到現場行竊，我每偷1台車，甲Ｂ○會
    給我2千元等語（見本院更1審卷第2卷第6頁、第7頁）。
  (3)證人即共犯蕭明進於偵查及本院上訴審中證述有與被告、Ｗ
    ○○、張宏嘉等人共同行竊20幾部車，並將車子交給Ｗ○○
    等語（見94年度偵字第1685號卷第216頁、第217頁、本院上
    訴審卷第209頁、第210頁）。
  (4)證人即共犯即證人Ｗ○○於警詢及本院上訴審均證述被告竊
    車集團成員有被告、陳昱璇、陳信朋、蕭明進、蕭奮聰、張
    宏嘉等人（見彰警刑字第0930024195號卷第9頁至第11頁、
    本院上訴審卷第209頁）。
  (5)證人即共犯陳昱璇於偵查中證述有與被告自92年底起共同行
    竊10幾部車，並將車交給Ｗ○○及蔡精鋼等語（見原審卷第
    1卷第122頁、第123頁）。
  (四)本件係由被告與共犯Ｗ○○、陳昱璇、陳信朋、蕭明進、蕭
    奮聰、張宏嘉等人分組擔任竊車工作等情，業據證人即共犯
    張宏嘉於警詢、偵訊時證稱：我自92年間起，即加入甲Ｂ○
    所組竊車集團，成員包括陳昱璇、陳信朋、蕭奮聰等人，有
    時也會與Ｗ○○一起去偷車，我們係輪流外出竊車，大部分
    3人或4人成行犯案，待選定目標後，即由甲Ｂ○等人下車以
    起子、剪刀及其他工具竊車，得手後，即由甲Ｂ○將贓車駛
    離現場，陳昱璇則駕駛原本使用車輛尾隨於後，甲Ｂ○偷車
    後將車交給Ｗ○○，甲Ｂ○會給我、陳信朋、蕭奮聰等人每
    日工資2千元，其餘歸甲Ｂ○、陳昱璇所有，因為他們是主
    謀等語（見93年度偵字第78 81號卷第50頁至第56頁、彰警
    刑字第09300024195號卷第112頁至第120頁、彰警刑字第
    09300025305號卷第13頁至第18頁、94年度偵字第1685號卷
    第138頁至第145頁、第14 9頁）。證人蕭奮聰亦證稱：我有
    加入甲Ｂ○竊車集團，該集團成員我知道有甲Ｂ○、陳昱璇
    、陳信朋、張宏嘉；分工方式係陳昱璇駕駛甲Ｂ○所有車號
    A5－8202號（經警方查證告知該車已於93年8月2日重領牌照
    號碼1111－JW號）自小客車搭載甲Ｂ○、陳信朋、張宏嘉及
    我等人外出尋找行竊車輛目標，大部分3人或4人成行犯案，
    參與犯罪成員輪流外出竊車，竊車集團獲利後，甲Ｂ○給我
    、陳信朋、張宏嘉等人每日2千元，其餘歸甲Ｂ○、陳昱璇
    所有，因為他們係主謀等語（見彰警刑字第09300024195號
    卷第139頁至第142頁、94年度偵字第1685號卷第142頁、第
    146頁、本院更1審卷第2卷第6頁反面、第7頁）。證人即共
    犯張宏嘉雖於本院上訴審證稱：陳昱璇並沒有參加竊車集團
    及每竊得1台車係由Ｗ○○給我2千元云云（見本院上訴審卷
    第211頁），惟其已分別於警詢或偵查中對於陳昱璇亦有參
    與本案及係由被告給付2千元工資等情敘明在卷，亦經證人
    蕭奮聰證述屬實，其事後翻異前供，無非圖卸被告及陳昱璇
    刑責而為附和之詞，並非可採。而證人即共犯Ｗ○○雖於本
    院上訴審證述：我是打電話給被告要什麼車種，但是我沒有
    去偷云云（見本院上訴審卷第213頁），證人蕭明進雖於本
    院上訴審證述：我有參與行竊，且是Ｗ○○給我錢云云（見
    本院上訴審卷第211頁），惟因證人Ｗ○○、蕭明進上開證
    述與上開卷附證據不符，亦均非可採。
  (五)綜上所述，被告所辯稱其僅參與如附表一編號22、23、25、
    32、34、35、37、38所示之8輛車而已云云，應係其事後卸
    責之詞，不足採信。被告所為如附表一所示之竊盜犯行，事
    證明確，堪以認定。
三、按刑法上所謂「常業」，係指反覆以同種類行為為目的之社
    會活動之職業性犯罪而言，亦即恃犯罪所得維生，至於犯罪
    時間長短、所得多寡，及是否恃此犯罪為唯一之謀生職業，
    均非所問，縱令兼有其他職業，仍無礙於該常業犯罪之成立
    。被告雖辯稱其於92年初至93年7月間係在祥讚釣魚場工作
    ，並提出該釣魚場負責人Ｑ○○出具之工作證明書，欲證明
    其非以竊盜維生云云（見本院更1審卷第1卷第61頁、第63頁
    ），惟按被告自92年10月間起至94年2月25日止，與上開共
    犯陳昱璇等人反覆以數人為1組輪流外出竊車之相同方法，
    竊取他人之自小客車及車內財物，並出售予贓車拆解工廠，
    足見其確有以偷車充為經濟來源之一，並以之為生活事業一
    部分之意，顯係以此犯罪為業，並恃此為生，縱令其有於祥
    讚釣魚場工作，並無礙於其常業犯罪之成立，證人Ｑ○○即
    祥讚釣魚場負責人於本院審理時所證：伊於九十二、九十三
    年間曾僱用被告在釣魚場工作，月薪二萬八千元等語，縱令
    屬實，亦於上開認定不生影響。復次，被告前曾於85年間因
    妨害自由案件，經法院判處有期徒刑7月，緩刑3年確定；又
    於87年間分別因妨害公務及違反槍砲彈藥刀械管制條例案件
    ，分別經法院判處有期徒刑5月、2年8月確定，嗣並經定應
    執行有期徒刑3年，復經撤銷上開緩刑；再於87年間因妨害
    自由案件，經法院判處有期徒刑2年確定，有被告前案紀錄
    表附卷可查，本件被告於近1年5月餘之時間內，參與竊車之
    車輛共達47輛，且渠係有組織之竊車集團，反覆竊取他人財
    物作為其主要經濟來源，顯有犯竊盜罪之習慣。
四、查刑法業以中華民國九十四年二月二日總統令修正公布，並
    自九十五年七月一日施行。另，竊盜犯贓物犯保安處分條例
    配合刑法之修正，亦於九十五年五月三十日修正，並自同年
    七月一日施行。被告行為後，其應適用之相關法律已有變更
    ，茲就與本案適用有關之條文，比較說明如下：
  (一)修正施行之刑法已刪除第322條常業竊盜罪之規定，常業犯
    之行為均在新法施行前者，新法施行後，應依新法第2條第1
    項之規定，適用最有利於行為人之法律。而本件被告所犯本
    罪之時間在刑法修正施行前，而當時常業竊盜罪，其法定本
    刑為1年以上7年以下有期徒刑，刑法修正後，因常業犯已經
    刪除，應將所犯之竊盜罪分論併罰，合併計算其法定最高本
    刑，顯然較原常業犯之法定刑為重，依刑法第2條第1項之規
    定比較結果，應適用較輕之修正前刑法第322條而論以常業
    竊盜罪。
  (二)現行刑法第二條第一項明文規定：「行為後法律有變更者，
    適用行為時之法律。但行為後之法律有利於行為人者，適用
    最有利於行為人之法律」，惟此「法律變更」與法律修正之
    概念有別；所謂法律變更應係指因法律修正而「刑罰」有實
    質之更異而言（如修正後新舊法法定本刑輕重變更、構成要
    件寬嚴不一等），始有依上開規定為準據法而比較適用新法
    或舊法之問題。如新舊法處罰之輕重仍然相同，並無有利或
    不利之情形，即無適用上開規定為比較之餘地，自應依一般
    法律適用之原則，適用現行、有效之裁判時法論處（最高法
    院九十五年度第二十一次刑事庭會議決議參照）。查94年2
    月2日修正公布，而於95年7月1日生效實施之新刑法（下稱
    新刑法）第28條雖將舊法之「實施」修正為「實行」。其中
    「實施」一語，涵蓋陰謀、預備、著手及實行之概念在內，
    其範圍較廣；而「實行」則著重於直接從事構成犯罪事實之
    行為，其範圍較狹；二者之意義及範圍固有不同，但對於本
    件被告共犯上開犯行之情形而言，刑法第28條之修正內容，
    對於被告並無「有利或不利」之影響。又新刑法第47 條雖
    將舊刑法修正限制為受徒刑之執行完畢，或一部之執行而赦
    免後，5年以內「故意」再犯有期徒刑以上之罪者，始成立
    累犯。但上述新舊法之規定，對於本件被告「故意」犯上開
    罪名，亦無所謂「有利或不利」之情形。依上說明，應無適
    用修正後刑法第2條第1項之規定比較新舊法適用之問題。
  (三)竊盜犯贓物犯保安處分條例第三條第一項自原規定為：「十
    八歲以上之竊盜犯、贓物犯，有左列情形之一者，得於刑之
    執行前，令入勞動場所強制工作：一、有犯罪之習慣者。二
    、以犯竊盜罪或贓物罪為常業者」。修正為：「十八歲以上
    之竊盜犯、贓物犯，有犯罪之習慣者，得於刑之執行前，令
    入勞動場所強制工作」。即新法業已刪除「以犯竊盜罪或贓
    物罪為常業者」得宣告強制工作之規定。經比較新舊法之結
    果，如以「有犯罪之習慣」作為宣告強制工作之依據，則新
    舊法之規定相同，亦不生有利、不利之問題。
五、核被告所為，係犯修正前刑法第322條之常業竊盜罪。被告
    與Ｗ○○、陳昱璇、陳信朋、蕭奮聰、蕭明進、張宏嘉等人
    就上揭犯行，有犯意聯絡及行為分擔，成立共同正犯。被告
    所為如附表一編號13、15、16、17、18、24、43、44、45、
    46所示之竊盜犯行，雖未據起訴，惟因與其所為如附表一其
    餘竊盜犯行，有常業犯之實質上一罪之關係，且經檢察官移
    送併辦（見原審卷第1卷第114頁反面、第115頁），基於審
    判不可分法理，本院自得併予審理。被告曾於85年間因妨害
    自由案件，經法院判處有期徒刑7月，緩刑3年確定；又於87
    年間分別因妨害公務及違反槍砲彈藥刀械管制條例案件，分
    別經法院判處有期徒刑5月、2年8月確定，嗣並經定應執行
    有期徒刑3年，復經撤銷上開緩刑；再於87年間因妨害自由
    案件，經法院判處有期徒刑2年確定。而其入監接續執行前
    開案件後，於90年11月16日縮短刑期假釋出監，於93年3月
    14日因假釋期滿未經撤銷視為執行完畢，有臺灣高等法院被
    告前案紀錄表在卷可稽（見本院更1審卷第30頁至第34頁）
    ，被告於5年以內再故意犯本件有期徒刑以上之罪，構成累
    犯，依法加重其刑。
六、原審經審理結果，認被告犯罪事證明確予以論罪科刑，固非
    無見，惟查：(一)被告僅為如附表一所示之竊盜犯行，且係與
    Ｗ○○、陳昱璇、陳信朋、蕭明進、蕭奮聰、張宏嘉等人，
    於渠等參與時間內有共同犯意聯絡及行為分擔，原審認為被
    告亦為如附表二所示之犯行，復未認定Ｗ○○、陳昱璇、陳
    信朋、蕭明進、蕭奮聰、張宏嘉等人參與之時間，另認尚有
    李榮洲、周成福、郭靜雄、林志民、朱志敏、范瑞光、崔玉
    榮、羅文傑、李榮豐、劉耀升及年籍不詳綽號「草蝦」、「
    福氣」（為設於彰化縣二林鎮某汽車材料行負責人）、「阿
    俊」、「俊明」、「阿正」等之成年男子亦共同參與上開竊
    盜，均有違誤（理由如後述）。(二)如附表一所示之被害人ｑ
    ○○等人於警詢時指述，共犯Ｗ○○、陳昱璇、蕭明進、蕭
    奮聰、張宏嘉等人分別於警詢或偵查中證述，如何能有證據
    能力，未見原判決於理由中敘明，尚有未洽。(三)如附表四編
    號1至12所示之物，係證人李榮豐所有，業據被告供述及證
    人李榮豐證述在卷（見本院上訴審卷第212頁），如附表四
    編號13至15所示之物，雖為被告及陳昱璇所有之物，惟與本
    件竊盜並無直接關係，如附表四其餘之物，則係於證人周成
    福、李榮洲所有之物，非屬被告所有至明，亦與本件竊盜犯
    罪無關，原審認如附表四所示之物，均係被告或共犯陳昱璇
    、周成福、李榮洲所有供本件竊盜犯罪所用之物而予宣告沒
    收，亦有未合。(四)原審亦未及比較上開修正前後之法律適用
    ，應予補充。被告以其僅參與如附表一編號22、23、25、3
    2、34、35、37、38所示之犯行云云，指摘原判決不當，雖
    無理由，惟原審判決既有上述可議之處，即屬無可維持，應
    由本院將原判決撤銷改判。爰審酌被告正值青壯之年，不知
    謀求正業，竟一再竊取他人財物，對被害人財產造成嚴重損
    害，且於近1年5個月期間即犯案多達47次，危害社會治安甚
    鉅，且依證人蕭奮聰、張宏嘉之證述，被告依竊得車輛給予
    報酬，係本案之主要成員，犯罪情節重大暨其犯罪之動機、
    目的、手段及犯後之態度等一切情狀，量處如主文第2項所
    示之刑。復查，參酌被告之前科紀錄及本罪犯罪情節，其有
    犯罪之習慣，已見前述，爰依竊盜犯贓物犯保安處分條例第
    3條第1項之規定，宣告刑前強制工作。扣案如附表三所示之
    物，係被告所有供犯本案犯罪所用之物，業據被告於警詢及
    偵查中供承在卷，已如前述，爰依刑法第38條第1項第2款之
    規定宣告沒收。至如附表四、五所示之物，或非屬竊車工具
    ，或為贓車拆解集團成員所有而與被告無關，故不予宣告沒
    收，併此敘明。
七、公訴意旨另以：被告尚涉犯如附表二所示及其他10部不詳車
    牌號碼之自小客車之竊盜犯行，復與李榮洲（為設於雲林縣
    西螺鎮安定里安定27之5號1樓明裕汽車材料行負責人）、周
    成福、郭靜雄、林志民、朱志敏、范瑞光、崔玉榮、羅文傑
    、李榮豐、劉耀升及年籍不詳綽號「草蝦」「福氣」（為設
    於彰化縣二林鎮某汽車材料行負責人）、「阿俊」「俊明」
    「阿正」等之成年男子共同為上開為如附表一、二所示之竊
    盜犯行等語。惟按犯罪事實應依證據認定之，無證據不得認
    定犯罪事實；不能證明被告犯罪者，應諭知無罪之判決，刑
    事訴訟法第154條第2項、第301條第1項分別定有明文。又刑
    事訴訟法上所謂認定犯罪事實之證據，係指足以認定被告確
    有犯罪行為之積極證據而言，該項證據自須適合於被告犯罪
    事實之認定，始得採為斷罪之資料；且事實之認定，應憑證
    據，如未能發現相當證據，或證據不足以證明，自不能以推
    測或擬制之方法，以為裁判之基礎；而認定犯罪事實所憑之
    證據，雖不以直接證據為限，間接證據亦包括在內，然而無
    論直接證據或間接證據，其為訴訟上之證明，須於通常一般
    人均不致有所懷疑，而得確信其為真實之程度者，始得據為
    有罪之認定，倘其證明尚未達到此一程度，而有合理之懷疑
    存在時，即難遽採為不利被告之認定；另刑事訴訟法第161
    條已於91年2月8日修正公布，其第1項規定：檢察官就被告
    犯罪事實，應負舉證責任，並指出證明之方法。因此，檢察
    官對於起訴之犯罪事實，應負提出證據及說服之實質舉證責
    任。倘其所提出之證據，不足為被告有罪之積極證明，或其
    指出證明之方法，無從說服法院以形成被告有罪之心證，基
    於無罪推定之原則，自應為被告無罪判決之諭知，最高法院
    分別著有29年上字第3105號、40年臺上字第86號、76年度臺
    上字第4986號、92年度臺上字第128號等判例意旨可資參照
    。本件公訴人認被告尚有涉犯上開罪嫌，無非係以：如附
    表二所示之被害人指訴在卷，且有二崙、社頭解體工廠現場
    照片、車輛竊盜詳細資料畫面、撈獲車牌照片等附卷可稽。
    證人李榮洲、周成福、Ｗ○○、郭靜雄、林志民、朱志敏
    、羅文傑、陳信朋、陳昱璇、蕭明進、張宏嘉、蕭奮聰、李
    榮豐等人於警詢、偵訊或審理中證述甚詳，互核相符。另有
    Ｗ○○所有於93年7月8日遭警查扣之供其紀錄拆解贓車及變
    賣事宜之筆記本扣案。被告於94年3月1日警詢時辯稱：其
    自93年6、7月間開始籌組竊車集團竊車，僅竊取2、30部車
    輛供Ｗ○○解體云云；於同日偵訊時辯稱：其自93年6、7月
    間開始竊車，約竊取2、30餘台云云；於同日羈押審理時辯
    稱：其於93年5、6月間受Ｗ○○邀約才開始竊車，僅在臺中
    、彰化、南投、雲林竊取2、30台車云云；於同年月16日偵
    訊時再改辯稱：其自92年9、10月開始竊車，最後1次竊車是
    94年2月25日、26日，約竊取100多台，1天竊取1、2台，有
    時3台等語；於同日禁見審理時再改辯稱：其遭共犯指訴偷2
    、3百台車輛太誇張了，其只偷100多部云云；於94年4月7日
    偵訊時改辯稱：其於92年底至94年2月26日竊車，約竊取3、
    40台，另其與Ｗ○○共竊取約100多台云云; 於94年4月21日
    偵訊時改辯稱：其於92年底至94年2月間共偷3、40台車輛，
    另其與Ｗ○○共偷100多台云云。是被告所辯前後不一，顯
    為脫罪卸責之詞，不足採信等為其主要依據。訊據被告堅決
    否認有如附表二所示及其他不詳數量之不詳車牌號碼之自小
    客車之竊盜犯行，並否認有與李榮洲、周成福、郭靜雄、林
    志民、朱志敏、范瑞光、崔玉榮、羅文傑、李榮豐、劉耀升
    及年籍不詳綽號「草蝦」「福氣」「阿俊」「俊明」「阿正
    」等之成年男子共同為上開為如附表一、二所示之竊盜犯行
    等語。本院查：
  (一)如附表二編號139所示之竊盜犯行，即係如附表一編號28 所
    示之竊盜犯行，起訴書將之重覆記載（見起訴書附表5編號
    四及附表6編號八），合先敘明。其餘如附表二所示之被害
    人戌○○、ｉ○辰等人於警詢中之指訴及渠等上開車輛竊盜
    詳細資料畫面等證據，均僅足證明上開車輛失竊之事實而已
    ，並不足逕為認定被告亦有參與竊取渠等上開車輛之事實；
    另公訴意旨指被告尚有竊取其他10部不詳車牌號碼之自小客
    車，則無積極證據足資證明。
  (二)依證人Ｗ○○、陳昱璇、蕭明進、蕭奮聰、張宏嘉等人之上
    開證述，被告所屬竊車集團之成員，並不包括李榮洲、周成
    福、郭靜雄、林志民、朱志敏、范瑞光、崔玉榮、羅文傑、
    李榮豐、劉耀升及年籍不詳綽號「草蝦」「福氣」「阿俊」
    「俊明」「阿正」等之成年男子等人。
  (三)復依卷證資料以觀，本案經警查獲經過之先後係：
  (1)於93年7月8日下午3時30分許，在前揭劉耀升所提供之工廠
    內，當場查獲劉耀升及李榮豐、Ｗ○○、林志民、郭靜雄等
    人正在拆解竊得之車輛。
  (2)於93年7月28日上午10時許，在位於雲林縣二崙鄉三塊厝14
    之2號鐵皮屋工內，查獲數部拆解中之車輛，嗣經郭靜雄、
    Ｗ○○等人向員警表明拆解後之車牌係丟棄於前開雲林縣二
    崙鄉排水溝內，即由員警於93年9月20日，前往雲林縣二崙
    鄉八角亭排水圳上游之來惠橋下、崙背鄉八角亭排水圳羅厝
    段福興橋下打撈車牌，並於福興橋下共撈得遭竊之95輛車車
    牌。
  (3)於93年12月16日下午2時50分許，經警持臺灣彰化地方法院
    核發之搜索票，至李榮洲經營位於雲林縣西螺鎮安定里安定
    27之5號1樓之明裕汽車材料行搜索，扣得李榮洲及周成福所
    有供銷售帳簿4本、客戶聯絡簿2張等物，並逮捕遭通緝躲藏
    在該材料行之周成福。
  (4)依甲Ｂ○、陳昱璇使用行動電話監聽資料及發話基地臺位置
    及車牌號碼5M－2688號自小客車上之ＧＰＳ衛星追蹤器，於
    94年2月28日下午由臺中市○○路跟監至雲林縣北港鎮○○
    路73之1號大西洋複合式餐飲店，於同日晚上8時50 分許在
    該處逮捕當時已遭通緝之甲Ｂ○、陳昱璇。
  (5)由上述查獲經過觀之，被告並未於上開贓車解體工廠或材料
    行內為警查獲，且上開被丟棄之車牌並非在被告住處或所在
    之處查獲，被告亦未參與丟棄上開車牌，即難認上開被丟棄
    車牌之自小客車均係被告所竊取。
  (四)再查：
  (1)周成福係於93年3月間起在雲林縣二崙鄉三塊厝14之2號承租
    鐵皮屋作為汽車解體工廠，並僱用郭靜雄、林志民、朱志敏
    、范瑞光、崔玉榮等人負責拆解，業據證人周成福於偵查中
    證述在卷（見94年度偵字第1685號卷第260頁），且經證人
    郭靜雄、林志民、朱志敏等人於警詢時證述在卷，證人郭靜
    雄並稱：93年2、3月間由Ｗ○○及綽號「草蝦」之男子在上
    開地點成立解體工廠，僱用我及林志民，後來「草蝦」因案
    服刑，再由周成福加入與Ｗ○○合夥並繼續僱用我與林志民
    解體贓車，於同年5月間Ｗ○○因與周成福發生分款不均嫌
    隙而拆夥，Ｗ○○即帶我與林志民離開該處，由周成福、「
    阿光」（即范瑞光）、「玉榮」（即崔玉榮）等人在該處繼
    續解體贓車，直到Ｗ○○與李榮豐合夥向劉耀升租得社頭解
    體場後再帶同我及林志民前往該處解體贓車等語；證人林志
    民並稱：93年4月間經郭靜雄介紹至上開鐵皮屋參與贓車解
    體工作，當時該解體場由周成福與Ｗ○○合夥經營，除僱用
    我與郭靜雄解體贓車，周成福並僱用同鄉綽號「阿光」（即
    范瑞光）、「玉榮」（即崔玉榮）加入該解體場解體贓車，
    該解體場原本是由Ｗ○○及綽號「草蝦」之男子在經營，後
    來「草蝦」離開後，才由Ｗ○○與周成福繼續經營，後來到
    5月間Ｗ○○因與周成福發生嫌隙而拆夥，Ｗ○○即帶我與
    郭靜雄離開該處，由周成福、「阿光」、「玉榮」等人在該
    處繼續解體贓車，我及郭靜雄在7月1日起至Ｗ○○與李榮豐
    合夥向劉耀升租得社頭解體場後再往該處解體贓車等語；證
    人朱志敏並稱：我是自93年3月間某日由周成福邀我加入贓
    車解體集團，該集團是由周成福、Ｗ○○所設立，陸續有郭
    靜雄、林志民、范瑞光、羅文傑、崔玉榮等人加入，並由Ｗ
    ○○、周成福輪流載運拆解之贓車材料零件，銷贓予雲林縣
    西螺鎮「明裕汽車村料行」負責人李榮洲等語（均見彰警刑
    字第0930024195號卷第39頁至第46頁、第96頁至第100頁、
    93年度偵字第7881號卷第248頁至第253頁）。由上述證人證
    述以觀，周成福、郭靜雄、林志民、朱志敏、范瑞光、崔玉
    榮及綽號「草蝦」等人，均係於雲林縣二崙鄉三塊厝14之2
    號鐵皮屋內從事贓車解體集團之成員無誤。
  (2)證人劉耀升係於93年7月1日起將位於彰化縣社頭鄉○○路○
    段100巷13弄1號工廠出租Ｗ○○，Ｗ○○即與李榮豐僱用郭
    靜雄、林志民等人在該處經營贓車解體工廠，為證人劉耀升
    、郭靜雄、林志民等人證述在卷（見本院更1審卷第1卷第
    153頁、彰警刑字第0930024195號卷第40頁、第95 頁）。由
    上述證人證述以觀，劉耀升是上開工廠之出租人，Ｗ○○、
    李榮豐、郭靜雄、林志民等人則均係於上開工廠內從事贓車
    解體集團之成員無誤。
  (3)證人李榮洲係李榮豐之兄，且於雲林縣西螺鎮經營「明裕汽
    車材料行」，其並證稱：汽車零件大部分是Ｗ○○及我弟弟
    李榮豐載來賣給我的等語（見94年度偵字第1685號卷第263
    頁至第265頁）；證人李榮豐對此亦不否認（見本院上訴審
    卷第212頁），是李榮洲係買受經Ｗ○○、李榮豐所拆解之
    贓車零件之人無誤。而證人蔡精鋼係於彰化縣二林鎮西平里
    西平11號經營世新汽車修配廠，曾向被告購買贓車於其修配
    廠內拆解等情，業據證人蔡精鋼於偵查中證述在卷（94年度
    偵字第3747號卷第67頁至第69頁）。
  (4)綜上所述，證人周成福、郭靜雄、林志民、朱志敏、范瑞光
    、崔玉榮及綽號「草蝦」等人，均係於雲林縣二崙鄉三塊厝
    14之2號鐵皮屋內從事贓車解體集團之成員。證人劉耀升是
    彰化縣社頭鄉○○路○段100巷13弄1號工廠之出租人、證人
    Ｗ○○、李榮豐、郭靜雄、林志民等人，則係於彰化縣社頭
    鄉上開工廠內從事贓車解體集團之成員。又證人李榮洲係李
    榮豐之兄，且於雲林縣西螺鎮經營「明裕汽車材料行」，並
    曾買受經Ｗ○○、李榮豐所拆解之贓車零件。證人蔡精鋼則
    係於彰化縣二林鎮西平里西平11號經營世新汽車修配廠，曾
    向被告購買贓車於其修配廠內拆解。而被告固有將竊得之贓
    車交予Ｗ○○、周成福及蔡精鋼所屬上開解體工廠拆解之事
    實，惟觀被告係將所竊得之贓車，或運至雲林縣西螺鎮○○
    道附近「小娘娘理容店」前、雲林縣崙背鄉臺19線北端外環
    道交叉路口等地，交付Ｗ○○、林志民、周成福等人，或運
    至二林鎮某果菜市場旁及二林鎮老人文康活動中心旁等地，
    交付蔡精鋼，並非將所竊得之贓車直接運至各該解體工廠；
    且被告係出售其竊得之贓車，以獲取利益，證人Ｗ○○、周
    成福及蔡精鋼等人亦有支付對價向被告購得上開贓車，實難
    認被告與Ｗ○○、周成福、蔡精鋼等人自始即合意藉由各自
    分工組成竊盜拆解銷售集團。此外，扣案之Ｗ○○所有之筆
    記本內亦無記載被告分取銷贓款之事實，亦無其他帳冊明載
    渠等如何分帳或有何處所供渠等共同討論竊車、拆解及銷售
    零件等事，自不得徒以證人周成福、蔡精鋼等人有向被告購
    買贓車、證人郭靜雄、林志民、朱志敏、范瑞光、崔玉榮、
    綽號「草蝦」、李榮豐等人係各該解體工廠拆解贓車之成員
    、證人劉耀升係出租工廠者及證人李榮洲係經營「明裕汽車
    材料行」等情，即認渠等與被告有共同竊車之犯意聯絡及行
    為之分擔。
  (五)按事實審法院對於證據之取捨，依法雖有自由判斷之權，然
    積極證據不足證明犯罪事實時，被告之抗辯或反證縱屬虛偽
    ，仍不能以此資為積極證據應予採信之理由（最高法院30
    年上字第482號判例意旨參照）。又認定犯罪事實應依證據
    ，為刑事訴訟法所明定，故被告否認犯罪事實所持之辯解，
    縱屬不能成立，仍非有積極證據足以證明其犯罪行為，不能
    遽為有罪之認定（最高法院30年上字第1831號判例意旨參照
    ）。是被告雖有如公訴意旨所指於警詢及偵查中之所辯前後
    不一致之情形，惟仍須有積極證據證明被告確有為如附表二
    所示之竊盜犯行，始得認定被告有此部分犯罪，尚不得以被
    告前後所辯不符資為積極證據應予採信之理由。
  (六)至於被告雖於原審最後1次準備程序及審理時坦承如附表一
    、二所示之竊盜犯行（見原審卷第1卷第179頁反面、第195
    頁反面），惟被告供稱因與陳昱璇共同育有1子陳柏睿，罹
    患腎臟等疾病，其與陳昱璇同遭逮捕羈押，為使陳昱璇得以
    獲得交保返家照顧陳柏睿，並使案子速審速結，遂為不實供
    詞等語（見本院上訴審卷第168頁、第169頁）。查被告於警
    詢、偵查、原審多次準備程序及本院上訴審、更1審均未供
    承有為如附表一、二所示之所有竊盜犯行，是其何以突於原
    審最後1次準備程序及審理時供承有為如附表一、二所示之
    所有犯行，已非無疑，且觀其同居女友陳昱璇確自94年2月
    28日與被告同被查獲後亦經羈押在案，渠等所共同之子陳柏
    睿確亦患有腎病症候群等病，有診斷證明書在卷可憑（見本
    院上訴審卷第175頁至第183頁），是被告上開所辯，並非無
    據，尚堪採信，是不能徒以被告曾於原審供承有為如附表一
    、二所示之所有竊盜犯行即逕為此認定。
  (七)綜上所述，本件公訴人所舉之證據，尚無從使本院獲得被告
    確有如附表二所示及其他10部不詳車牌號碼之自小客車之竊
    盜犯行之確切心證。此外，本院復查無其他積極證據足資證
    明被告有此部分犯行，被告被訴此部分犯行既屬不能證明，
    揆諸首揭規定及判例意旨，原應為無罪之諭知，惟因公訴人
    認此部分與被告上揭經起訴認定有罪之如附表一竊盜之犯行
    ，有連續犯之裁判上一罪關係，爰不另為無罪之諭知。
八、據上論斷，應依刑事訴訟法第369條第1項前段、第364條、
    第299條第1項前段，刑法第28條、第322條（修正前）、第
    47條第1項、第38條第1項第2款，竊盜犯贓物犯保安處分條
    例第3條第1項、第4條、第5條第1項前段，判決如主文。
本案經檢察官甲ｇ○到庭執行職務。
中　　華　　民　　國　　96　　年　　8　　月　　 1　　日
            刑事第四庭    審判長法　官  洪  耀  宗
                                法　官  江  德  千
                                法　官  劉  登  俊
上列正本證明與原本無異。
如不服本判決應於收受送達後十日內向本院提出上訴書狀，其未
敘述上訴之理由者並得於提起上訴後十日內向本院補提理由書（
均須按他造當人之人數附繕本）。
                                書記官  粘  銘  環
中　　華　　民　　國　　96　　年　　8 　　月　　1 　　日
附表一
┌──┬─────┬─────┬────┬──────┬─────┐
│編號│犯罪時間  │犯罪地點  │被害人  │所失財物    │出處      │
├──┼─────┼─────┼────┼──────┼─────┤
│1   │92年10月9 │彰化市中正│ｑ○○  │車號7122-GB │即原審判決│
│    │日10時許  │路1段259巷│        │號自小客車1 │附表一編號│
│    │          │口        │        │輛及車內物品│7         │
├──┼─────┼─────┼────┼──────┼─────┤
│2   │92年10月12│彰化縣埔心│所有人：│車號9090-GA │即原審判決│
│    │日8時許   │鄉東門村中│詠興汽車│號自小客車1 │附表一編號│
│    │          │正路1段11 │股份有限│輛及車內物品│9         │
│    │          │號前      │公司    │            │          │
│    │          │          │使用人：│            │          │
│    │          │          │Ｊ○○  │            │          │
├──┼─────┼─────┼────┼──────┼─────┤
│3   │92年10月16│彰化市中正│Ｖ○○  │車號9U-3525 │即原審判決│
│    │日7時許   │路1段176號│        │號自小客車1 │附表一編號│
│    │          │前        │        │輛及車內物品│11        │
├──┼─────┼─────┼────┼──────┼─────┤
│4   │92年10月21│彰化縣埔心│所有人：│車號W8-4985 │即原審判決│
│    │日8時許   │鄉東門村永│永麗婦幼│號自小客車1 │附表一編號│
│    │          │坡路3段352│用品社；│輛及車內物品│24        │
│    │          │號前      │使用人：│            │          │
│    │          │          │未○○  │            │          │
├──┼─────┼─────┼────┼──────┼─────┤
│5   │92年10月29│彰化縣埔心│所有人：│車號8V-4589 │即原審判決│
│    │日7時許   │鄉義民村永│寶企業│號自小客車1 │附表一編號│
│    │          │坡路3段57 │行；    │輛及車內物品│49        │
│    │          │號前      │使用人：│            │          │
│    │          │          │ｂ○○  │            │          │
├──┼─────┼─────┼────┼──────┼─────┤
│6   │92年11月1 │彰化縣員林│所有人：│車號6U-7483 │即原審判決│
│    │日7時許   │鎮○○路2 │東佑電料│號自小客車1 │附表一編號│
│    │          │段552巷95 │股份有限│輛及車內物品│56        │
│    │          │號        │公司；  │            │          │
│    │          │          │使用人：│            │          │
│    │          │          │甲未○  │            │          │
├──┼─────┼─────┼────┼──────┼─────┤
│7   │92年11月14│彰化市埔西│甲丁○  │車號2V-6927 │即原審判決│
│    │日8時許   │街84號前  │        │號自小客車1 │附表一編號│
│    │          │          │        │輛車內物品  │81        │
├──┼─────┼─────┼────┼──────┼─────┤
│8   │92年11月18│雲林縣西螺│甲Ｈ○  │車號3321-FM │即原審判決│
│    │日6時許   │鎮○○路  │        │號自小客車1 │附表一編號│
│    │          │566號路旁 │        │輛及車內物品│92        │
├──┼─────┼─────┼────┼──────┼─────┤
│9   │92年11月28│彰化縣彰化│天○○  │車號3318－FY│即原審判決│
│    │日7時許   │市○○○路│        │號自小客車1 │附表一編號│
│    │          │168號前   │        │輛及車內物品│105       │
├──┼─────┼─────┼────┼──────┼─────┤
│10  │92年12月28│雲林縣西螺│吳讚玲  │車號9R-3985 │即原審判決│
│    │日9時許   │鎮○○路88│        │號自小客車1 │附表一編號│
│    │          │號前      │        │輛及車內物品│108       │
│    │          │          │        │            │          │
├──┼─────┼─────┼────┼──────┼─────┤
│11  │92年12月31│彰化縣員林│所有人：│車號7V-2867 │即原審判決│
│    │日9時許   │鎮○○路  │黃育晟；│號自小客車1 │附表一編號│
│    │          │177號前   │使用人：│輛及車內物品│109       │
│    │          │          │甲壬○  │            │          │
├──┼─────┼─────┼────┼──────┼─────┤
│12  │93年2月4日│彰化縣員林│所有人：│車號9R-7013 │即原審判決│
│    │20時許    │鎮○○街  │陳淑娟；│號自小客車1 │附表一編號│
│    │          │127巷15號 │使用人：│輛及車內物品│110       │
│    │          │          │甲Ｋ○  │            │          │
├──┼─────┼─────┼────┼──────┼─────┤
│13  │93年2月23 │彰化縣員林│ａ○○  │車號Y5-6863 │即原審判決│
│    │日6時許   │鎮○○街83│        │號自小客車1 │附表一編號│
│    │          │號前      │        │輛及車內物品│111       │
├──┼─────┼─────┼────┼──────┼─────┤
│14  │93年3月17 │彰化市辭修│誠隆汽車│車號2350-DG │即原審判決│
│    │日10時許  │路459號前 │股份有限│號自小客車1 │附表一編號│
│    │          │          │公司    │輛及車內物品│113       │
├──┼─────┼─────┼────┼──────┼─────┤
│15  │93年3月19 │彰化縣員林│甲Ｗ○  │車號2R-3377 │即原審判決│
│    │日5時許   │鎮新生里莒│        │號自小客車1 │附表一編號│
│    │          │光路333號 │        │輛及車內物品│115       │
│    │          │前        │        │            │          │
├──┼─────┼─────┼────┼──────┼─────┤
│16  │93年3月19 │彰化縣員林│張甲庚○│車號2100-HQ │即原審判決│
│    │日6時許   │鎮民生里中│        │號自小客車1 │附表一編號│
│    │          │正路138號 │        │輛及車內物品│116       │
│    │          │前        │        │            │          │
├──┼─────┼─────┼────┼──────┼─────┤
│17  │93年3月24 │彰化縣員林│甲ｂ○  │車號8L-9066 │即原審判決│
│    │日5時許   │鎮惠來里惠│        │號自小客車1 │附表一編號│
│    │          │明街260號 │        │輛及車內物品│117       │
│    │          │前        │        │            │          │
├──┼─────┼─────┼────┼──────┼─────┤
│18  │93年3月24 │彰化縣員林│甲ｈ○  │車號E7-6638 │即原審判決│
│    │日6時許   │鎮民生里萬│        │號自小客車1 │附表一編號│
│    │          │年巷51之1 │        │輛及車內物品│118       │
│    │          │號前      │        │            │          │
├──┼─────┼─────┼────┼──────┼─────┤
│19  │93年3月25 │雲林縣林內│周奉志  │車號0192-JB │即原審判決│
│    │日7時許   │鄉林中村中│        │號自小客車1 │附表一編號│
│    │          │正路401號 │        │輛及車內物品│119       │
│    │          │前        │        │            │          │
├──┼─────┼─────┼────┼──────┼─────┤
│20  │93年3月27 │雲林縣斗六│Ｃ○○  │車號7088-GC │即原審判決│
│    │日7時許   │市○○路  │        │號自小客車1 │附表一編號│
│    │          │233號前   │        │輛及車內物品│120       │
├──┼─────┼─────┼────┼──────┼─────┤
│21  │93年3月27 │雲林縣斗六│甲申○  │車號0187-HT │即原審判決│
│    │日13時許  │市○○路75│        │號自小客車1 │附表一編號│
│    │          │號前      │        │輛及車內物品│121       │
├──┼─────┼─────┼────┼──────┼─────┤
│22  │93年4月16 │雲林縣斗六│宙○○  │車號9R-0395 │即原審判決│
│    │日8時許   │西平路316 │        │號自小客車1 │附表一編號│
│    │          │號前      │        │輛及車內物品│124       │
├──┼─────┼─────┼────┼──────┼─────┤
│23  │93年4月25 │雲林縣斗六│亥○○  │車號B9-7016 │即原審判決│
│    │日6時許   │市○○○路│        │號自小客車1 │附表一編號│
│    │          │435號前   │        │輛及車內物品│125       │
├──┼─────┼─────┼────┼──────┼─────┤
│24  │93年5月19 │彰化縣員林│Ｅ○○  │車號8925-HP │即原審判決│
│    │日6時許   │鎮惠來里惠│        │號自小客車1 │附表一編號│
│    │          │明街134號 │        │輛及車內物品│138       │
│    │          │旁空地    │        │            │          │
├──┼─────┼─────┼────┼──────┼─────┤
│25  │93年7月1日│雲林縣斗南│李錫源  │車號C5-2898 │即原審判決│
│    │8時許     │鎮○○○路│        │號自小客車1 │附表一編號│
│    │          │27巷25號前│        │輛及車內物品│163       │
├──┼─────┼─────┼────┼──────┼─────┤
│26  │93年7月2日│彰化縣員林│所有人：│車號A7-5015 │即原審判決│
│    │17時20分許│鎮田中巷17│林宋    │號自小客車1 │附表一編號│
│    │          │之1號旁   │使用人：│輛及車內物品│164       │
│    │          │          │甲卯芬  │            │          │
├──┼─────┼─────┼────┼──────┼─────┤
│27  │93年7月2日│彰化縣員林│吳順發  │車號8V-5227 │即原審判決│
│    │18時許    │鎮○○○路│        │號自小客車1 │附表一編號│
│    │          │某處      │        │輛及車內物品│165       │
├──┼─────┼─────┼────┼──────┼─────┤
│28  │93年7月4日│彰化縣彰化│ｇ○○  │車號7019-GC │即原審判決│
│    │10時許    │市○○路  │        │號自小客車1 │附表一編號│
│    │          │366之1號旁│        │輛及車內物品│166       │
│    │          │空地      │        │            │          │
├──┼─────┼─────┼────┼──────┼─────┤
│29  │93年7月5日│彰化縣彰化│所有人：│車號7Q-2590 │即原審判決│
│    │6時30分許 │市○○街71│久實金屬│號自小客車1 │附表一編號│
│    │          │號前      │企業股份│輛及車內物品│168       │
│    │          │          │有限公司│            │          │
│    │          │          │使用人：│            │          │
│    │          │          │許朝榮  │            │          │
├──┼─────┼─────┼────┼──────┼─────┤
│30  │93年7月5日│彰化縣彰化│陳淑麗  │車號5Q-3170 │即原審判決│
│    │7時許     │市○○街  │        │號自小客車1 │附表一編號│
│    │          │141號巷口 │        │輛及車內物品│169       │
├──┼─────┼─────┼────┼──────┼─────┤
│31  │93年7月7日│雲林縣斗六│高鳳禪  │車號3192-GE │即原審判決│
│    │6時許     │市○○路  │        │號自小客車1 │附表一編號│
│    │          │250巷16號 │        │輛及車內物品│170       │
│    │          │前        │        │            │          │
├──┼─────┼─────┼────┼──────┼─────┤
│32  │93年7月7日│雲林縣斗六│朱凰菁  │車號2157-GR │即原審判決│
│    │7時30分許 │鎮○○○路│        │號自小客車1 │附表一編號│
│    │          │238號旁   │        │輛及車內物品│171       │
├──┼─────┼─────┼────┼──────┼─────┤
│33  │93年7月7日│彰化縣員林│所有人：│車號9Q-5137 │即原審判決│
│    │8時許     │鎮○○路  │富勤營照│號自小客車1 │附表一編號│
│    │          │107號前   │有限公司│輛及車內物品│172       │
│    │          │          │使用人：│            │          │
│    │          │          │黃耀緝  │            │          │
├──┼─────┼─────┼────┼──────┼─────┤
│34  │93年7月7日│雲林縣斗六│許真月  │車號5892-GM │即原審判決│
│    │10時許    │市○○路41│        │號自小客車1 │附表一編號│
│    │          │號前      │        │輛及車內物品│173       │
├──┼─────┼─────┼────┼──────┼─────┤
│35  │93年7月7日│雲林縣斗六│所有人：│車號2857-HQ │即原審判決│
│    │12時許    │市○○路與│梁月昭  │號自小客車1 │附表一編號│
│    │          │文德街口  │使用人：│輛及車內物品│174       │
│    │          │          │林欣怡  │            │          │
├──┼─────┼─────┼────┼──────┼─────┤
│36  │93年7月7日│彰化縣員林│所有人：│車號8Q-0506 │即原審判決│
│    │13時許    │鎮○○路與│許秋瑛  │號自小客車1 │附表一編號│
│    │          │忠孝街口  │使用人：│輛及車內物品│175       │
│    │          │          │梁正穎  │            │          │
├──┼─────┼─────┼────┼──────┼─────┤
│37  │93年7月7日│雲林縣斗六│所有人：│車號YZ-0505 │即原審判決│
│    │15時30分許│市○○路  │簡美珠  │號自小客車1 │附表一編號│
│    │          │219號前   │使用人：│輛及車內物品│176       │
│    │          │          │林文香  │            │          │
├──┼─────┼─────┼────┼──────┼─────┤
│38  │93年7月7日│雲林縣斗六│劉水智  │車號B9-3928 │即原審判決│
│    │17時30分許│市○○街與│        │號自小客車1 │附表一編號│
│    │          │成功路口  │        │輛及車內物品│177       │
├──┼─────┼─────┼────┼──────┼─────┤
│39  │93年8月19 │雲林縣斗六│ｌ○○  │車號W9-5600 │即原審判決│
│    │日13時許  │市○○路福│        │號自小客車1 │附表一編號│
│    │          │公司宿舍旁│        │輛及車內物品│178       │
├──┼─────┼─────┼────┼──────┼─────┤
│40  │93年8月23 │同上      │Ｘ○○  │車號SQ-3111 │即原審判決│
│    │日5時許   │          │        │號自小客車1 │附表一編號│
│    │          │          │        │輛及車內物品│179       │
├──┼─────┼─────┼────┼──────┼─────┤
│41  │93年8月23 │雲林縣斗六│茗源食品│車號SD-7473 │即原審判決│
│    │日8時許   │市○○路51│工業股份│號自小客車1 │附表一編號│
│    │          │號前      │有限公司│輛及車內物品│180       │
├──┼─────┼─────┼────┼──────┼─────┤
│42  │93年9月19 │彰化市彰美│甲Ｘ○  │車號2R-2236 │即原審判決│
│    │17時許    │路1段110巷│        │號自小客車1 │附表一編號│
│    │          │內        │        │輛及車內物品│181       │
├──┼─────┼─────┼────┼──────┼─────┤
│43  │93年10月13│彰化縣員林│Ｔ○○  │車號2330-GB │即原審判決│
│    │日6時許   │鎮○○街45│        │號自小客車1 │附表一編號│
│    │          │號旁空地  │        │輛及車內物品│182       │
├──┼─────┼─────┼────┼──────┼─────┤
│44  │93年11月5 │彰化縣員林│甲Ｕ○  │車號7L-8656 │即原審判決│
│    │日6時許   │鎮三橋里建│        │號自小客車1 │附表一編號│
│    │          │國路153號 │        │輛及車內物品│183       │
│    │          │前        │        │            │          │
├──┼─────┼─────┼────┼──────┼─────┤
│45  │93年1月22 │彰化縣員林│巳○○  │車號9252-DK │即原審判決│
│    │日5時許   │鎮三和里成│        │號自小客車1 │附表一編號│
│    │          │功東路28號│        │輛及車內物品│184       │
│    │          │前        │        │            │          │
├──┼─────┼─────┼────┼──────┼─────┤
│46  │94年1月24 │彰化縣員林│甲Ｔ○  │車號9H-8562 │即原審判決│
│    │日上午7   │鎮仁美里林│        │號自小客車1 │附表一編號│
│    │時許      │森路430號 │        │輛          │185       │
│    │          │前        │        │            │          │
├──┼─────┼─────┼────┼──────┼─────┤
│47  │94年2月25 │雲林市斗六│李政翰  │車號7W-3002 │即原審判決│
│    │日7時許   │市○○街與│        │號自小客車1 │附表一編號│
│    │          │立德街口  │        │輛及車內物品│186       │
└──┴─────┴─────┴────┴──────┴─────┘
附表二
┌──┬─────┬─────┬────┬──────┬─────┐
│編號│犯罪時間  │犯罪地點  │被害人  │所失財物    │出處      │
├──┼─────┼─────┼────┼──────┼─────┤
│1   │92年9月25 │臺中市北區│戌○○  │車號2V-3827 │即原審判決│
│    │日6時許   │健行路與學│        │號自小客車1 │附表一編號│
│    │          │士路口    │        │輛及車內物品│1         │
├──┼─────┼─────┼────┼──────┼─────┤
│2   │92年9月26 │臺南市東豐│ｉ○辰  │車號6S-8883 │即原審判決│
│    │日7時許   │路241號前 │        │號自小客車1 │附表一編號│
│    │          │          │        │輛及車內物品│2         │
├──┼─────┼─────┼────┼──────┼─────┤
│3   │92年9月26 │臺南市安平│三悅洋行│車號HJ-3036 │即原審判決│
│    │日8時許   │路274號前 │        │號自小客車1 │附表一編號│
│    │          │          │        │輛及車內物品│3         │
├──┼─────┼─────┼────┼──────┼─────┤
│4   │92年9月27 │臺中市北區│甲巳○  │車號3J-5172 │即原審判決│
│    │日15時許  │崇德路與美│        │號自小客車1 │附表一編號│
│    │          │德街口    │        │輛及車內物品│4         │
├──┼─────┼─────┼────┼──────┼─────┤
│5   │92年9月27 │臺中市北區│曹立成  │車號7Q-5967 │即原審判決│
│    │日16時許  │太原路與山│        │號自小客車1 │附表一編號│
│    │          │西路口    │        │輛及車內物品│5         │
├──┼─────┼─────┼────┼──────┼─────┤
│6   │92年10月9 │雲林縣莿桐│甲戌○  │車號7W-6617 │即原審判決│
│    │日7時許   │鄉莿桐村和│        │號自小客車1 │附表一編號│
│    │          │平路30巷90│        │輛及車內物品│6         │
│    │          │弄9號前   │        │            │          │
├──┼─────┼─────┼────┼──────┼─────┤
│7   │92年10月10│彰化縣彰化│丑○○  │車號8L-6137 │即原審判決│
│    │日6時許   │市○○路  │        │號自小客車1 │附表一編號│
│    │          │361之4號前│        │輛及物品    │8         │
├──┼─────┼─────┼────┼──────┼─────┤
│8   │92年10月16│臺中市健行│子○○  │車號1071-HP │即原審判決│
│    │日7時許   │路寶覺寺前│        │號自小客車1 │附表一編號│
│    │          │          │        │輛及車內物品│10        │
├──┼─────┼─────┼────┼──────┼─────┤
│9   │92年10月16│臺中市太原│甲ｅ○○│車號8675-FZ │即原審判決│
│    │日8時許   │路2段50號 │        │號自小客車1 │附表一編號│
│    │          │前        │        │輛及車內物品│12        │
├──┼─────┼─────┼────┼──────┼─────┤
│10  │92年10月18│彰化縣彰化│甲Ｆ○  │車號0791-FE │即原審判決│
│    │日5時許   │市○○路3 │        │號自小客車1 │附表一編號│
│    │          │段356號前 │        │輛及車內物品│13        │
├──┼─────┼─────┼────┼──────┼─────┤
│11  │92年10月18│臺南市公園│卯○○  │車號8S-1810 │即原審判決│
│    │日8時許   │路路477號 │        │號自小客車1 │附表一編號│
│    │          │前        │        │輛及車內物品│14        │
├──┼─────┼─────┼────┼──────┼─────┤
│12  │92年10月18│臺中市北區│地○○  │車號8H-9538 │即原審判決│
│    │日10時許  │西屯路1段 │        │號自小客車1 │附表一編號│
│    │          │250號前   │        │輛及車內物品│15        │
├──┼─────┼─────┼────┼──────┼─────┤
│13  │92年10月18│臺南縣永康│Ｌ○○  │車號8R-0898 │即原審判決│
│    │日13時許  │市○○路  │        │號自小客車1 │附表一編號│
│    │          │917號旁   │        │輛及車內物品│16        │
├──┼─────┼─────┼────┼──────┼─────┤
│14  │92年10月18│臺中市南屯│ｕ○○  │車號5G-5530 │即原審判決│
│    │日21時許  │區○○路1 │        │號自小客車1 │附表一編號│
│    │          │段378號前 │        │輛及車內物品│17        │
├──┼─────┼─────┼────┼──────┼─────┤
│15  │92年10月19│彰化縣員林│Ｆ○○  │車號8641-FY │即原審判決│
│    │日17時許  │鎮○○街13│        │號自小客車1 │附表一編號│
│    │          │號前      │        │輛及車內物品│18        │
├──┼─────┼─────┼────┼──────┼─────┤
│16  │92年10月20│臺中市北區│甲Ｚ○  │車號Y7-3918 │即原審判決│
│    │日7時許   │梅川西路與│        │號自小客車1 │附表一編號│
│    │          │文昌東二街│        │輛及車內物品│19        │
│    │          │口        │        │            │          │
├──┼─────┼─────┼────┼──────┼─────┤
│17  │92年10月20│臺中市文心│甲Ａ○  │車號PC-3699 │即原審判決│
│    │日8時許   │路與山西路│        │號自小客車1 │附表一編號│
│    │          │口        │        │輛及車內物品│20        │
├──┼─────┼─────┼────┼──────┼─────┤
│18  │92年10月20│南投縣南投│所有人：│車號9J-5066 │即原審判決│
│    │日9時許   │市漳和里南│簡詩晉；│號自小客車1 │附表一編號│
│    │          │崗二路209 │使用人：│輛及車內物品│21        │
│    │          │巷口      │ｎ○○  │            │          │
├──┼─────┼─────┼────┼──────┼─────┤
│19  │92年10月21│彰化縣員林│甲Ｓ○  │車號2W-3993 │即原審判決│
│    │日4時許   │鎮○○街133│        │號自小客車1 │附表一編號│
│    │          │號前      │        │輛及車內物品│22        │
├──┼─────┼─────┼────┼──────┼─────┤
│20  │92年10月21│臺中市北屯│ｄ○○  │車號6031-FW │即原審判決│
│    │日7時許   │區○○路2 │        │號自小客車1 │附表一編號│
│    │          │段263號附 │        │輛及車內物品│23        │
│    │          │近        │        │            │          │
├──┼─────┼─────┼────┼──────┼─────┤
│21  │92年10月22│彰化縣彰化│ ｚ○○ │車號3302-FX │即原審判決│
│    │日6時許   │市○○路15│        │號自小客車1 │附表一編號│
│    │          │號        │        │輛車內物品  │25        │
├──┼─────┼─────┼────┼──────┼─────┤
│22  │92年10月22│彰化縣員林│Ｓ○○○│車號8L-8828 │即原審判決│
│    │日7時許   │鎮○○路1 │        │號自小客車1 │附表一編號│
│    │          │段449巷64 │        │輛及車內物品│26        │
│    │          │號旁      │        │            │          │
├──┼─────┼─────┼────┼──────┼─────┤
│23  │92年10月23│臺中市南屯│Ａ○○  │車號5Q-2957 │即原審判決│
│    │日7時許   │區○○○街 │        │號自小客車1 │附表一編號│
│    │          │巨蛋預定地│        │輛及車內物品│27        │
│    │          │旁        │        │            │          │
├──┼─────┼─────┼────┼──────┼─────┤
│24  │92年10月24│臺中市北屯│甲甲○○│車號5F-8873 │即原審判決│
│    │日6時許   │區○○路2 │        │號自小客車1 │附表一編號│
│    │          │段319號前 │        │輛及車內物品│28        │
├──┼─────┼─────┼────┼──────┼─────┤
│25  │92年10月24│臺中市南屯│甲Ｄ○  │車號3163-FY │即原審判決│
│    │日7時許   │區○○路大│        │號自小客車1 │附表一編號│
│    │          │墩七街口  │        │輛及車內物品│29        │
├──┼─────┼─────┼────┼──────┼─────┤
│26  │92年10月24│臺中市西屯│所有人：│車號5F-0386 │即原審判決│
│    │日8時許   │區○○路與│王康任  │號自小客車1 │附表一編號│
│    │          │環中路口  │使用人：│輛及車內物品│30        │
│    │          │          │丙○○  │            │          │
├──┼─────┼─────┼────┼──────┼─────┤
│27  │92年10月24│臺中市北區│乙○○  │車號X3-3555 │即原審判決│
│    │日16時許  │大雅路與育│        │號自小客車1 │附表一編號│
│    │          │德路口    │        │輛及車內物品│31        │
├──┼─────┼─────┼────┼──────┼─────┤
│28  │92年10月25│臺中縣神岡│所有人：│車號3R-0676 │即原審判決│
│    │日6時許   │鄉社南村民│張郭秀蘭│號自小客車1 │附表一編號│
│    │          │生路48號之│使用人：│輛及車內物品│32        │
│    │          │1         │Ｏ○○  │            │          │
├──┼─────┼─────┼────┼──────┼─────┤
│29  │92年10月25│臺中市北區│甲子○  │車號9H-3981 │即原審判決│
│    │日6時許   │梅川東路3 │        │號自小客車1 │附表一編號│
│    │          │段77號前  │        │輛及車內物品│33        │
├──┼─────┼─────┼────┼──────┼─────┤
│30  │92年10月25│彰化縣溪湖│甲Ｊ○  │車號5959-GC │即原審判決│
│    │日7時許   │鎮平和里光│        │號自小客車1 │附表一編號│
│    │          │平街58號前│        │輛及車內物品│34        │
├──┼─────┼─────┼────┼──────┼─────┤
│31  │92年10月25│臺中市西屯│甲ｆ○  │車號P8-6671 │即原審判決│
│    │日7時許   │區○○路2 │        │號自小客車1 │附表一編號│
│    │          │段154號前 │        │輛及車內物品│35        │
├──┼─────┼─────┼────┼──────┼─────┤
│32  │92年10月25│臺中縣大雅│甲Ｍ○  │車號6V-3738 │即原審判決│
│    │日7時許   │鄉文雅村中│        │號自小客車1 │附表一編號│
│    │          │山北路111 │        │輛及車內物品│36        │
│    │          │號前      │        │            │          │
├──┼─────┼─────┼────┼──────┼─────┤
│33  │92年10月25│臺中市西屯│所有人：│車號7P-0149 │即原審判決│
│    │日8時許   │區○○路與│臺灣哈巴│號自小客車1 │附表一編號│
│    │          │寧夏一街口│股份有限│輛及車內物品│37        │
│    │          │          │公司；  │            │          │
│    │          │          │使用人：│            │          │
│    │          │          │甲Ｐ○  │            │          │
├──┼─────┼─────┼────┼──────┼─────┤
│34  │92年10月25│臺中市南屯│心想室成│車號1956-FW │即原審判決│
│    │日16時許  │區○○○街│實業股份│號自小客車1 │附表一編號│
│    │          │與文心路旁│有限公司│輛及車內物品│38        │
├──┼─────┼─────┼────┼──────┼─────┤
│35  │92年10月26│臺中市西區│所有人：│車號6V-7223 │即原審判決│
│    │日11時許  │忠明南路與│王志宏  │號自小客車1 │附表一編號│
│    │          │華美西街口│使用人：│輛及車內物品│39        │
│    │          │          │丁○○  │            │          │
├──┼─────┼─────┼────┼──────┼─────┤
│36  │92年10月27│臺中市北區│黃○○  │車號7625-GC │即原審判決│
│    │日7時許   │太原路與山│        │號自小客車1 │附表一編號│
│    │          │西路口    │        │輛及車內物品│40        │
├──┼─────┼─────┼────┼──────┼─────┤
│37  │92年10月27│臺中市北區│甲宇○  │車號3076-FZ │即原審判決│
│    │日12時許  │進化北路  │        │號自小客車1 │附表一編號│
│    │          │378之23號 │        │輛及車內物品│41        │
├──┼─────┼─────┼────┼──────┼─────┤
│38  │92年10月27│臺中市北區│Ｋ○○  │車號7V-6538 │即原審判決│
│    │日13時許  │大雅路與北│        │號自小客車1 │附表一編號│
│    │          │平路口    │        │輛及車內物品│42        │
├──┼─────┼─────┼────┼──────┼─────┤
│39  │92年10月27│臺中市北屯│ｍ○○  │車號5Q-2929 │即原審判決│
│    │日23時許  │區○○路2 │        │號自小客車1 │附表一編號│
│    │          │段260號前 │        │輛及車內物品│43        │
├──┼─────┼─────┼────┼──────┼─────┤
│40  │92年10月28│臺中市北區│甲黃○  │車號5Q-2816 │即原審判決│
│    │日5時許   │太原路3段 │        │號自小客車1 │附表一編號│
│    │          │與崇德路口│        │輛及車內物品│44        │
├──┼─────┼─────┼────┼──────┼─────┤
│41  │92年10月28│臺中縣烏日│甲  ａ  │車號3R-5068 │即原審判決│
│    │日8時許   │鄉○○路1 │        │號自小客車1 │附表一編號│
│    │          │段金永勝路│        │輛及車內物品│45        │
│    │          │旁        │        │            │          │
├──┼─────┼─────┼────┼──────┼─────┤
│42  │92年10月28│臺中市西屯│甲Ｇ○  │車號7B-4795 │即原審判決│
│    │日8時許   │區○○路與│        │號自小客車1 │附表一編號│
│    │          │上仁街口  │        │輛及車內物品│46        │
├──┼─────┼─────┼────┼──────┼─────┤
│43  │92年10月28│臺中市北屯│王竹  │車號2Q-1790 │即原審判決│
│    │日12時許  │區○○路  │        │號自小客車1 │附表一編號│
│    │          │547巷口   │        │輛及車內物品│47        │
├──┼─────┼─────┼────┼──────┼─────┤
│44  │92年10月29│彰化縣彰化│所有人：│車號5Q-1527 │即原審判決│
│    │日7時許   │市○○路  │洋銊金屬│號自小客車1 │附表一編號│
│    │          │267號前   │有限公司│輛及車內物品│48        │
│    │          │          │使用人：│            │          │
│    │          │          │ｓ○○  │            │          │
├──┼─────┼─────┼────┼──────┼─────┤
│45  │92年10月30│臺中市北屯│甲天○  │車號3Q-2733 │即原審判決│
│    │日8時許   │區○○路2 │        │號自小客車1 │附表一編號│
│    │          │巷2弄6號前│        │輛及車內物品│50        │
├──┼─────┼─────┼────┼──────┼─────┤
│46  │92年10月30│臺中市北區│Ｈ○○  │車號2L-1350 │即原審判決│
│    │日10時許  │進化北路與│        │號自小客車1 │附表一編號│
│    │          │永興街口  │        │輛及車內物品│51        │
├──┼─────┼─────┼────┼──────┼─────┤
│47  │92年10月30│臺中市西屯│ｊ○○  │車號6A-4170 │即原審判決│
│    │日12時許  │區○○路與│        │號自小客車1 │附表一編號│
│    │          │中平路口  │        │輛及車內物品│52        │
├──┼─────┼─────┼────┼──────┼─────┤
│48  │92年10月30│臺中市北屯│賴月娥  │車號3852-FW │即原審判決│
│    │日15時許  │區○○○街│        │號自小客車1 │附表一編號│
│    │          │梅川西路口│        │輛及車內物品│53        │
├──┼─────┼─────┼────┼──────┼─────┤
│49  │92年10月31│臺中市西屯│晟穩企業│車號7L-1219 │即原審判決│
│    │日7時許   │區大河里永│股份有限│號自小客車1 │附表一編號│
│    │          │輝路75巷10│公司    │輛及車內物品│54        │
│    │          │號前      │        │            │          │
├──┼─────┼─────┼────┼──────┼─────┤
│50  │92年10月31│臺中市南區│所有人：│車號6R-4447 │即原審判決│
│    │日8時許   │頂橋3巷76 │小葫蘆清│號自小客車1 │附表一編號│
│    │          │號前      │潔公司；│輛及車內物品│55        │
│    │          │          │使用人：│            │          │
│    │          │          │Ｄ○○  │            │          │
├──┼─────┼─────┼────┼──────┼─────┤
│51  │92年11月3 │臺中市北屯│所有人：│車號3J-015  │即原審判決│
│    │日0時許   │區鎮○○路│信元玻璃│號自小貨車1 │附表一編號│
│    │          │560之4號前│工業股份│輛及車內物品│57        │
│    │          │          │有限公司│            │          │
│    │          │          │使用人：│            │          │
│    │          │          │洪文勝  │            │          │
├──┼─────┼─────┼────┼──────┼─────┤
│52  │92年11月3 │雲林縣臺西│甲○○  │車號2U-5079 │即原審判決│
│    │日3時許   │鄉海口村海│        │號自小客車1 │附表一編號│
│    │          │豐路8之3號│        │輛及車內物品│58        │
│    │          │前        │        │            │          │
├──┼─────┼─────┼────┼──────┼─────┤
│53  │92年11月4 │臺中市北區│亞太國際│車號2095-HP │即原審判決│
│    │日7時許   │大雅路與武│事業公司│號自小客車1 │附表一編號│
│    │          │昌路口    │        │輛及車內物品│59        │
├──┼─────┼─────┼────┼──────┼─────┤
│54  │92年11月4 │臺中市北屯│Ｇ○○  │車號6J-2726 │即原審判決│
│    │日7時許   │區○○路  │        │號自小客車1 │附表一編號│
│    │          │216號前   │        │輛及車內物品│60        │
├──┼─────┼─────┼────┼──────┼─────┤
│55  │92年11月4 │臺中市北區│德義興業│車號7Q-2721 │即原審判決│
│    │日10時許  │進化北路與│有限公司│號自小客車1 │附表一編號│
│    │          │大德街口  │        │輛及車內物品│61        │
├──┼─────┼─────┼────┼──────┼─────┤
│56  │92年11月5 │臺中市北區│陳香美  │車號3313-FZ │即原審判決│
│    │日6時許   │大雅路與梅│        │號自小客車1 │附表一編號│
│    │          │亭街口    │        │輛及車內物品│62        │
├──┼─────┼─────┼────┼──────┼─────┤
│57  │92年11月5 │臺中縣潭子│孫棋    │車號6D-9850 │即原審判決│
│    │日8時許   │鄉○○路  │        │號自小客車1 │附表一編號│
│    │          │某地前    │        │輛及車內物品│63        │
├──┼─────┼─────┼────┼──────┼─────┤
│58  │92年11月5 │臺中市北區│欣格聯合│車號2863-DF │即原審判決│
│    │日10時許  │太原路2段 │企業公司│號自小客車1 │附表一編號│
│    │          │254號前   │        │輛及車內物品│64        │
├──┼─────┼─────┼────┼──────┼─────┤
│59  │92年11月6 │臺南市東區│辰○○  │車號8771-GF │即原審判決│
│    │日7時許   │林森路2段 │        │號自小客車1 │附表一編號│
│    │          │202號前   │        │輛及車內物品│65        │
├──┼─────┼─────┼────┼──────┼─────┤
│60  │92年11月6 │臺中市大雅│所有人：│車號2A-8405 │即原審判決│
│    │日9時許   │路246號前 │溢藝倚木│號自小客車1 │附表一編號│
│    │          │          │業公司  │輛及車內物品│66        │
│    │          │          │使用人：│            │          │
│    │          │          │Ｍ○○  │            │          │
├──┼─────┼─────┼────┼──────┼─────┤
│61  │92年11月7 │臺中市西屯│ｅ○○  │車號1717-HP │即原審判決│
│    │日3時許   │區○○路2 │        │號自小客車1 │附表一編號│
│    │          │段40號前  │        │輛及車內物品│67        │
├──┼─────┼─────┼────┼──────┼─────┤
│62  │92年11月7 │臺南市安南│南良實業│車號6S-2836 │即原審判決│
│    │日5時許   │區○○路3 │股份有限│號自小客車1 │附表一編號│
│    │          │段30號前  │公司    │輛及車內物品│68        │
├──┼─────┼─────┼────┼──────┼─────┤
│63  │92年11月7 │彰化縣社頭│甲Ｒ○  │車號2R-6338 │即原審判決│
│    │日6時許   │鄉社頭村三│        │號自小客車1 │附表一編號│
│    │          │民路171巷 │        │輛及車內物品│69        │
│    │          │63 號前   │        │            │          │
├──┼─────┼─────┼────┼──────┼─────┤
│64  │92年11月7 │臺南市北區│甲丙○  │車號0198-FC │即原審判決│
│    │日7時許   │臨安路2段 │        │號自小客車1 │附表一編號│
│    │          │2268號前  │        │輛及車內物品│70        │
├──┼─────┼─────┼────┼──────┼─────┤
│65  │92年11月7 │臺中市南區│Ｙ○○  │車號7E-913  │即原審判決│
│    │日10時許  │忠明南路  │        │號自小客車1 │附表一編號│
│    │          │653 號前  │        │輛及車內物品│71        │
├──┼─────┼─────┼────┼──────┼─────┤
│66  │92年11月7 │臺中市西屯│所有人：│車號2V-4555 │即原審判決│
│    │日11時許  │區○○路3 │謝月香  │號自小客車1 │附表一編號│
│    │          │段170號前 │使用人：│輛及車內物品│72        │
│    │          │          │楊勳儀  │            │          │
├──┼─────┼─────┼────┼──────┼─────┤
│67  │92年11月7 │臺中市北屯│甲Ｙ○  │車號X5-3003 │即原審判決│
│    │日18時許  │區○○路梅│        │號自小客車1 │附表一編號│
│    │          │川東路口  │        │輛及車內物品│73        │
├──┼─────┼─────┼────┼──────┼─────┤
│68  │92年11月8 │臺中市北區│甲Ｅ○  │車號6V-1086 │即原審判決│
│    │日3時許   │漢口路5段 │        │號自小客車1 │附表一編號│
│    │          │63號前    │        │輛及車內物品│74        │
├──┼─────┼─────┼────┼──────┼─────┤
│69  │92年11月8 │臺中市北區│ｗ○○  │車號2V-9451 │即原審判決│
│    │日8時許   │大雅路454 │        │號自小客車1 │附表一編號│
│    │          │號前      │        │輛及車內物品│75        │
├──┼─────┼─────┼────┼──────┼─────┤
│70  │92年11月8 │臺中市北區│戊○○  │車號W3-5240 │即原審判決│
│    │日15時許  │興進路汽車│        │號自小客車1 │附表一編號│
│    │          │停車格    │        │輛及車內物品│76        │
├──┼─────┼─────┼────┼──────┼─────┤
│71  │92年11月9 │臺中市北區│Ｕ○○  │車號x7-0810 │即原審判決│
│    │日10時許  │進化北路與│        │號自小客車1 │附表一編號│
│    │          │國瑞街口旁│        │輛及車內物品│77        │
├──┼─────┼─────┼────┼──────┼─────┤
│72  │92年11月10│臺中市北屯│甲  卯  │車號33J-1412│即原審判決│
│    │日6時許   │區○○路與│        │號自小客車1 │附表一編號│
│    │          │天津路口  │        │輛及車內物品│78        │
├──┼─────┼─────┼────┼──────┼─────┤
│73  │92年11月11│臺南市東區│甲ｉ○  │車號1432-GL │即原審判決│
│    │日6時許   │東平路174 │        │號自小客車1 │附表一編號│
│    │          │號前      │        │輛及車內物品│79        │
├──┼─────┼─────┼────┼──────┼─────┤
│74  │92年11月12│臺中市北區│申○○  │車號3Q-2269 │即原審判決│
│    │日7時許   │梅川東路3 │        │號自小客車1 │附表一編號│
│    │          │段145之2號│        │輛及車內物品│80        │
├──┼─────┼─────┼────┼──────┼─────┤
│75  │92年11月14│臺南縣安定│協承昌股│車號3808-GH │即原審判決│
│    │日17時許  │鄉中沙村  │份有限公│號自小客車1 │附表一編號│
│    │          │176之6號前│司      │輛及車內物品│82        │
├──┼─────┼─────┼────┼──────┼─────┤
│76  │92年11月14│臺中市北屯│龍龍龍有│車號0003-HP │即原審判決│
│    │日某時許  │區○○路4 │限公司  │號自小客車1 │附表一編號│
│    │          │段999號前 │        │輛及車內物品│83        │
├──┼─────┼─────┼────┼──────┼─────┤
│77  │92年11月15│南投縣草屯│明大廣告│車號7V-1472 │即原審判決│
│    │日6時許   │鎮○○路  │有限公司│號自小客車1 │附表一編號│
│    │          │294號前   │        │輛及車內物品│84        │
├──┼─────┼─────┼────┼──────┼─────┤
│78  │92年11月16│彰化縣社頭│甲宙○  │車號3815-GB │即原審判決│
│    │日6時許   │鄉廣興村大│        │號自小客車1 │附表一編號│
│    │          │圳巷19號  │        │輛及車內物品│85        │
├──┼─────┼─────┼────┼──────┼─────┤
│79  │92年11月16│臺中市北屯│廖嫚麗  │車號6J-3838 │即原審判決│
│    │日13時許  │區○○路4 │        │號自小客車1 │附表一編號│
│    │          │段217號前 │        │輛及車內物品│86        │
├──┼─────┼─────┼────┼──────┼─────┤
│80  │92年11月17│雲林縣斗六│癸○○  │車號0271-FD │即原審判決│
│    │日5時許   │市○○路  │        │號自小客車及│附表一編號│
│    │          │318號前   │        │車內物品    │87        │
├──┼─────┼─────┼────┼──────┼─────┤
│81  │92年11月17│臺南市成功│Ｚ○○  │車號E6-3113 │即原審判決│
│    │日5時許   │路與海安路│        │號自小客車1 │附表一編號│
│    │          │3段口     │        │輛及車內物品│88        │
├──┼─────┼─────┼────┼──────┼─────┤
│82  │92年11月17│臺中市北屯│ｋ○○  │車號1259-HS │即原審判決│
│    │日7時許   │路180巷6號│        │號自小客車1 │附表一編號│
│    │          │前        │        │輛及車內物品│89        │
├──┼─────┼─────┼────┼──────┼─────┤
│83  │92年11月17│臺南市南區│庚○○○│車號5W-0896 │即原審判決│
│    │日20時許  │西門路1段 │        │號自小客車1 │附表一編號│
│    │          │306號前   │        │輛及車內物品│90        │
├──┼─────┼─────┼────┼──────┼─────┤
│84  │92年11月18│雲林縣林內│甲亥○  │車號8M-9021 │即原審判決│
│    │日4時許   │鄉林北村中│        │號自小客車1 │附表一編號│
│    │          │正東路146 │        │輛及車內物品│91        │
│    │          │號前      │        │            │          │
├──┼─────┼─────┼────┼──────┼─────┤
│85  │92年11月18│雲林縣莿桐│甲玄○  │車號7W-2296 │即原審判決│
│    │日5時許   │鄉麻園村榮│        │號自小客車1 │附表一編號│
│    │          │貫路旁    │        │輛及車內物品│93        │
├──┼─────┼─────┼────┼──────┼─────┤
│86  │92年11月18│臺中市西區│壬○○  │車號8008-GA │即原審判決│
│    │日6時許   │忠明南路  │        │號自小客車1 │附表一編號│
│    │          │385號前   │        │輛及車內物品│94        │
├──┼─────┼─────┼────┼──────┼─────┤
│87  │92年11月18│臺中市北屯│己○○  │車號3S-5646 │即原審判決│
│    │日10時許  │區○○路與│        │號自小客車1 │附表一編號│
│    │          │熱河路口  │        │輛及車內物品│95        │
├──┼─────┼─────┼────┼──────┼─────┤
│88  │92年11月19│苗栗縣頭份│甲  ｄ  │車號Q9-1295 │即原審判決│
│    │日1時許   │鎮東庄里自│        │號自小客車1 │附表一編號│
│    │          │強路248號 │        │及車內物品  │96        │
│    │          │前        │        │            │          │
├──┼─────┼─────┼────┼──────┼─────┤
│89  │92年11月19│臺中市北區│所有人：│車號6E-1909 │即原審判決│
│    │日13時許  │梅川西路與│欣格聯合│號自小客車1 │附表一編號│
│    │          │天津路口  │企業公司│及車內物品  │97        │
│    │          │          │使用人：│            │          │
│    │          │          │甲辛○  │            │          │
├──┼─────┼─────┼────┼──────┼─────┤
│90  │92年11月20│臺中市英才│新芽音樂│車號1827-DJ │即原審判決│
│    │日4時許   │路266號前 │有限公司│號自小客車1 │附表一編號│
│    │          │          │        │輛及車內物品│98        │
├──┼─────┼─────┼────┼──────┼─────┤
│91  │92年11月20│臺中市北屯│所有人：│車號3Q-7372 │即原審判決│
│    │日6時許   │區○○路3 │甲Ｖ○；│號自小客車1 │附表一編號│
│    │          │段8號前   │        │輛及車內物品│99        │
├──┼─────┼─────┼────┼──────┼─────┤
│92  │92年11月23│彰化縣溪洲│甲Ｌ○  │車號9Q-7523 │即原審判決│
│    │日4時許   │鄉成功村登│        │號自小客車1 │附表一編號│
│    │          │山路218號 │        │輛及車內物品│100       │
│    │          │前        │        │            │          │
├──┼─────┼─────┼────┼──────┼─────┤
│93  │92年11月23│臺中市西屯│所有人：│車號D7-3425 │即原審判決│
│    │日8時許   │區○○路與│陳麗珠；│號自小客車1 │附表一編號│
│    │          │洛陽路口  │使用人：│輛及車內物品│101       │
│    │          │          │ｖ○○  │            │          │
├──┼─────┼─────┼────┼──────┼─────┤
│94  │92年11月23│臺中市北屯│葉振鸚  │車號A3-6615 │即原審判決│
│    │日14時許  │區○○路2 │        │號自小客車1 │附表一編號│
│    │          │段320號前 │        │輛及車內物品│102       │
├──┼─────┼─────┼────┼──────┼─────┤
│95  │92年11月23│臺中市北區│和潤企業│車號9E-5306 │即原審判決│
│    │日15時許  │梅川西路與│有限公司│號自小客車1 │附表一編號│
│    │          │文心路口  │        │輛及物品    │103       │
├──┼─────┼─────┼────┼──────┼─────┤
│96  │92年11月24│臺中市北屯│ｘ○○  │車號Z7-9641 │即原審判決│
│    │日12時許  │區○○路與│        │號自小客車1 │附表一編號│
│    │          │昌平路口  │        │輛及車內物品│104       │
├──┼─────┼─────┼────┼──────┼─────┤
│97  │92年12月22│彰化縣彰化│酉○○  │車號Ｊ2-8190│即原審判決│
│    │日        │市○○路1 │        │號自小客車1 │附表一編號│
│    │          │段5巷21號 │        │輛及車內物品│106       │
│    │          │旁        │        │            │          │
├──┼─────┼─────┼────┼──────┼─────┤
│98  │92年12月24│臺中市西屯│甲午○  │車號6S-3637 │即原審判決│
│    │日9時許   │區○○路3 │        │號自小客車1 │附表一編號│
│    │          │段418號前 │        │輛及車內物品│107       │
├──┼─────┼─────┼────┼──────┼─────┤
│99  │93年3月9日│彰化市民族│陳俊男  │車號9Q-9339 │即原審判決│
│    │7時許     │路180號前 │        │號自小客車1 │附表一編號│
│    │          │          │        │輛及車內物品│112       │
├──┼─────┼─────┼────┼──────┼─────┤
│100 │93年3月18 │彰化縣員林│甲丑○○│車號8Q-2980 │即原審判決│
│    │日4時57分 │鎮○○路  │        │號自小客車1 │附表一編號│
│    │許        │420號前   │        │輛及車內物品│114       │
├──┼─────┼─────┼────┼──────┼─────┤
│101 │93年3月28 │臺南縣新營│甲辰○  │車號7V-5538 │即原審判決│
│    │日4時許   │市○○路  │        │號自小客車1 │附表一編號│
│    │          │138號前   │        │輛及車內物品│122       │
├──┼─────┼─────┼────┼──────┼─────┤
│102 │93年3月29 │臺灣地區某│甲ｃ○○│車號B2-6290 │即原審判決│
│    │日9時許   │          │        │號自小客車1 │附表一編號│
│    │          │          │        │輛及車內物品│123       │
├──┼─────┼─────┼────┼──────┼─────┤
│103 │93年5月6日│彰化縣花壇│ 甲Ｑ○ │車號8V-3358 │即原審判決│
│    │7時許     │鄉長沙村中│        │號自小客車1 │附表一編號│
│    │          │正路105巷 │        │輛及車內物品│126       │
│    │          │23弄1號前 │        │            │          │
├──┼─────┼─────┼────┼──────┼─────┤
│104 │93年5月7日│彰化縣北斗│甲酉○  │車號2132-HR │即原審判決│
│    │7時許     │鎮○○路2 │        │號自小客車1 │附表一編號│
│    │          │段662號前 │        │輛及車內物品│127       │
├──┼─────┼─────┼────┼──────┼─────┤
│105 │93年5月7日│臺中市南屯│所有人：│車號X7-9319 │即原審判決│
│    │18時許    │區○○路與│張汶沂；│號自小客車1 │附表一編號│
│    │          │永春東七路│使用人：│輛及車內物品│128       │
│    │          │口        │ｐ○○  │            │          │
├──┼─────┼─────┼────┼──────┼─────┤
│106 │93年5月7日│臺中市西屯│李謀蔣  │車號DV-1251 │即原審判決│
│    │22時許    │區○○路國│        │號自小客車1 │附表一編號│
│    │          │光客運前  │        │輛及車內物品│129       │
├──┼─────┼─────┼────┼──────┼─────┤
│107 │93年5月8日│彰化縣永靖│甲己○  │車號Y5-2182 │即原審判決│
│    │5時許     │鄉瑚璉村東│        │號自小客車1 │附表一編號│
│    │          │興路74號前│        │輛及車內物品│130       │
├──┼─────┼─────┼────┼──────┼─────┤
│108 │93年5月10 │臺中市○○○○○道  │車號3Q-1171 │即原審判決│
│    │日15時許  │區○○○街│        │號自小客車1 │附表一編號│
│    │          │321號前   │        │輛及車內物品│131       │
├──┼─────┼─────┼────┼──────┼─────┤
│109 │93年5月10 │臺中市西屯│宇○○  │車號X9-0196 │即原審判決│
│    │日23時許  │區○○○路│        │號自小客車1 │附表一編號│
│    │          │3段118號澄│        │輛及車內物品│132       │
│    │          │清醫院前  │        │            │          │
├──┼─────┼─────┼────┼──────┼─────┤
│110 │93年5月11 │雲林縣斗六│甲Ｏ○  │車號2R-0717 │即原審判決│
│    │日9時許   │市○○路  │        │號自小客車1 │附表一編號│
│    │          │477號前   │        │輛及車內物品│133       │
├──┼─────┼─────┼────┼──────┼─────┤
│111 │93年5月14 │彰化縣和美│所有人：│車號8Q-3302 │即原審判決│
│    │日4時許   │鎮道○路  │功發工業│號自小客車1 │附表一編號│
│    │          │552號前   │股份有公│輛及車內物品│134       │
│    │          │          │司；    │            │          │
│    │          │          │使用人：│            │          │
│    │          │          │甲癸○  │            │          │
├──┼─────┼─────┼────┼──────┼─────┤
│112 │93年5月14 │彰化縣和美│Ｎ○○  │車號5V-5827 │即原審判決│
│    │日11時許  │鎮○○路與│        │號自小客車1 │附表一編號│
│    │          │孝武路口  │        │輛及車內物品│135       │
├──┼─────┼─────┼────┼──────┼─────┤
│113 │93年5月16 │彰化縣二林│Ｐ○○  │車號0268-JK │即原審判決│
│    │日20時許  │鎮○○路  │        │號自小客車1 │附表一編號│
│    │          │182號前   │        │輛及車內物品│136       │
├──┼─────┼─────┼────┼──────┼─────┤
│114 │93年5月16 │彰化縣二林│ｔ○○  │車號8V-2479 │即原審判決│
│    │日21時許  │鎮○○街口│        │號自小客車1 │附表一編號│
│    │          │          │        │輛及車內物品│137       │
├──┼─────┼─────┼────┼──────┼─────┤
│115 │93年5月20 │臺中市北區│甲寅○  │車號7L-8567 │即原審判決│
│    │日15時許  │大雅路580 │        │號自小客車1 │附表一編號│
│    │          │號前      │        │輛及車內物品│139       │
├──┼─────┼─────┼────┼──────┼─────┤
│116 │93年5月20 │雲林縣斗六│Ｒ○○  │車號3C-0141 │即原審判決│
│    │日六時許  │市○○路98│        │號自小客車1 │附表一編號│
│    │          │之1號前   │        │輛及車內物品│140       │
├──┼─────┼─────┼────┼──────┼─────┤
│117 │93年5月26 │臺中市北區│甲地○○│車號0161-HL │即原審判決│
│    │日14時1分 │崇德路2段 │        │號自小客車1 │附表一編號│
│    │許        │200號前   │        │輛及車內物品│141       │
├──┼─────┼─────┼────┼──────┼─────┤
│118 │93年6月2日│臺中市南屯│ｙ○○  │車號1122-FU │即原審判決│
│    │8時許     │區○○○路│        │號自小客車1 │附表一編號│
│    │          │與文心路口│        │輛及車內物品│142       │
├──┼─────┼─────┼────┼──────┼─────┤
│119 │93年6月2日│臺中市忠明│黃彩雯  │車號4796-HQ │即原審判決│
│    │21時許    │南路580巷 │        │號自小客車1 │附表一編號│
│    │          │路旁      │        │輛及車內物品│143       │
├──┼─────┼─────┼────┼──────┼─────┤
│120 │93年6月3日│臺中市南屯│辛玫臻  │車號6892-FW │即原審判決│
│    │9時10分許 │區○○路與│        │號自小客車1 │附表一編號│
│    │          │文心路口  │        │輛及車內物品│144       │
├──┼─────┼─────┼────┼──────┼─────┤
│121 │9年6月4日 │臺中市北屯│甲Ｎ○  │車號3Q-6990 │即原審判決│
│    │10時前某時│區○○路與│        │號自小客車1 │附表一編號│
│    │          │麻園東街口│        │輛及車內物品│145       │
├──┼─────┼─────┼────┼──────┼─────┤
│122 │日93年6月4│臺中市北區│黃張瑞元│車號2P-5299 │即原審判決│
│    │日10時前某│梅亭街536 │        │號自小客車1 │附表一編號│
│    │時        │          │        │            │          │
├──┼─────┼─────┼────┼──────┼─────┤
│123 │93年6月6日│彰化縣田尾│楊振民  │車號7L-6580 │即原審判決│
│    │7時許     │鄉饒平村東│        │號自小客車1 │附表一編號│
│    │          │平巷198號 │        │輛及車內物品│147       │
│    │          │前        │        │            │          │
├──┼─────┼─────┼────┼──────┼─────┤
│124 │93年6月6日│彰化縣大村│張智楨  │車號8L-7130 │即原審判決│
│    │9時許     │鄉○○路75│        │號自小客車1 │附表一編號│
│    │          │之11號前  │        │輛及車內物品│148       │
├──┼─────┼─────┼────┼──────┼─────┤
│125 │93年6月7日│臺中市西屯│所有人：│車號2R-7162 │即原審判決│
│    │7時許     │區○○路1   冠德工程│號自小客車1   附表一編號│
│    │          │段132號前 │行      │輛及車內物品│149       │
│    │          │          │使用人：│            │          │
│    │          │          │甲戊○  │            │          │
├──┼─────┼─────┼────┼──────┼─────┤
│126 │93年6月7日│雲林縣西螺│玄○○  │車號0916-DE │即原審判決│
│    │8時許     │鎮○○路57│        │號自小客車1 │附表一編號│
│    │          │號前      │        │輛及車內物品│150       │
├──┼─────┼─────┼────┼──────┼─────┤
│127 │93年6月8日│雲林縣北港│寅○○  │車號7T-9099 │即原審判決│
│    │8時30分許 │鎮○○路69│        │號自小客車1 │附表一編號│
│    │          │號前      │        │輛及車內物品│151       │
├──┼─────┼─────┼────┼──────┼─────┤
│128 │93年6月8日│臺中市南屯│甲乙○  │車號8410-HP │即原審判決│
│    │18時許    │區○○路4 │        │號自小客車1 │附表一編號│
│    │          │段與大墩七│        │輛及車內物品│152       │
│    │          │街口      │        │            │          │
├──┼─────┼─────┼────┼──────┼─────┤
│129 │93年6月9日│彰化縣北斗│午○○  │車號8283-GB │即原審判決│
│    │7時許     │鎮○○路  │        │號自小客車1 │附表一編號│
│    │          │214巷7號前│        │輛及車內物品│153       │
├──┼─────┼─────┼────┼──────┼─────┤
│130 │93年6月9日│雲林縣虎尾│甲Ｉ○  │車號S2-7836 │即原審判決│
│    │16時許    │鎮○○路與│        │號自小客車1 │附表一編號│
│    │          │復興路口  │        │輛及車內物品│154       │
├──┼─────┼─────┼────┼──────┼─────┤
│131 │93年6月11 │臺中市北屯│辛○○  │車號5R-1839 │即原審判決│
│    │日8時許   │區后庄里  │        │號自小客車1 │附表一編號│
│    │          │后庄一街與│        │輛及車內物品│155       │
│    │          │敦化路口  │        │            │          │
├──┼─────┼─────┼────┼──────┼─────┤
│132 │93年6月11 │臺中市南區│甲Ｃ○  │車號1671-GC │即原審判決│
│    │日9時許   │建國南路與│        │號自小客車1 │附表一編號│
│    │          │美村路口  │        │輛及車內物品│156       │
├──┼─────┼─────┼────┼──────┼─────┤
│133 │93年6月11 │雲林縣北港│ｃ○○  │車號7W-1599 │即原審判決│
│    │日13時許  │鎮○○路皇│        │號自小客車1 │附表一編號│
│    │          │家大樓前  │        │輛及車內物品│157       │
├──┼─────┼─────┼────┼──────┼─────┤
│134 │93年6月21 │雲林縣斗六│所有人：│車號W8-9568 │即原審判決│
│    │日9時許   │市○○街1 │張若；  │號自小客車1 │附表一編號│
│    │          │號前      │使用人：│輛及車內物品│158       │
│    │          │          │Ｂ○○  │            │          │
├──┼─────┼─────┼────┼──────┼─────┤
│135 │93年6月21 │彰化縣北斗│Ｉ○○  │車號8Q-6370 │即原審判決│
│    │日9時30分 │鎮○○路1 │        │號自小客車1 │附表一編號│
│    │許        │號前      │        │輛及車內物品│159       │
├──┼─────┼─────┼────┼──────┼─────┤
│136 │93年6月25 │南投市文昌│ｏ○○  │車號3089-JA │即原審判決│
│    │日5時30分 │街104號前 │        │號自小客車1 │附表一編號│
│    │許        │          │        │輛及車內物品│160       │
├──┼─────┼─────┼────┼──────┼─────┤
│137 │93年6月25 │南投縣草屯│ｈ○○  │車號4705-GD │即原審判決│
│    │日6時許   │鎮○○路  │        │號自小客車1 │附表一編號│
│    │          │275號前   │        │輛及車內物品│161       │
├──┼─────┼─────┼────┼──────┼─────┤
│138 │93年7月1日│雲林縣虎尾│ｒ○○  │車號9R-5731 │即原審判決│
│    │某時許    │鎮○○路23│        │號自小客車1 │附表一編號│
│    │          │巷2之2號前│        │輛及車內物品│162       │
├──┼─────┼─────┼────┼──────┼─────┤
│139 │93年7月4日│彰化市埔西│ ｆ○○ │車號7019－GC│即原審判決│
│    │10時許    │街366之1號│        │號自小客車及│附表一編號│
│    │          │空地      │        │車內物品    │167       │
└──┴─────┴─────┴────┴──────┴─────┘
附表三
┌──┬──────┬───────┬───────┐
│編號│ 名     稱  │  數      量  │ 所   有   人 │
├──┼──────┼───────┼───────┤
│1   │電腦        │  1       組  │  甲  Ｂ   ○ │
├──┼──────┼───────┼───────┤
│2   │起子        │  26      支  │  甲  Ｂ   ○ │
├──┼──────┼───────┼───────┤
│3   │老虎鉗      │  2       支  │  甲  Ｂ   ○ │
├──┼──────┼───────┼───────┤
│4   │鉗子        │  8       支  │  甲  Ｂ   ○ │
├──┼──────┼───────┼───────┤
│5   │剪刀        │  9       支  │  甲  Ｂ   ○ │
├──┼──────┼───────┼───────┤
│6   │扳手        │  20      支  │  甲  Ｂ   ○ │
├──┼──────┼───────┼───────┤
│7   │鑰匙        │  2       支  │  甲  Ｂ   ○ │
└──┴──────┴───────┴───────┘
附表四
┌──┬──────┬───────┬───────┐
│編號│ 名     稱  │  數      量  │ 所   有   人 │
├──┼──────┼───────┼───────┤
│1   │電腦        │  4       臺  │  李  榮  豐  │
├──┼──────┼───────┼───────┤
│2   │對講機      │  5       臺  │  李  榮  豐  │
├──┼──────┼───────┼───────┤
│3   │鐵棍        │  2       支  │  李  榮  豐  │
├──┼──────┼───────┼───────┤
│4   │手套        │  6       個  │  李  榮  豐  │
├──┼──────┼───────┼───────┤
│5   │電門開關    │  4       個  │  李  榮  豐  │
├──┼──────┼───────┼───────┤
│6   │電鑽        │  1       組  │  李  榮  豐  │
├──┼──────┼───────┼───────┤
│7   │剪刀        │  3       支  │  李  榮  豐  │
├──┼──────┼───────┼───────┤
│8   │電門        │  1       組  │  李  榮  豐  │
├──┼──────┼───────┼───────┤
│9   │扳手        │  10      支  │  李  榮  豐  │
├──┼──────┼───────┼───────┤
│10  │鉗子        │  5       支  │  李  榮  豐  │
├──┼──────┼───────┼───────┤
│11  │起子        │  14      支  │  李  榮  豐  │
├──┼──────┼───────┼───────┤
│12  │鑰匙        │  2       支  │  李  榮  豐  │
├──┼──────┼───────┼───────┤
│13  │門號        │  1       支  │  陳  昱  漩  │
│    │0000-000000 │              │              │
│    │手機        │              │              │
├──┼──────┼───────┼───────┤
│14  │門號        │  1       支  │  甲  Ｂ  ○  │
│    │0000-000000 │              │              │
│    │手機        │              │              │
├──┼──────┼───────┼───────┤
│15  │門號        │  1       支  │  甲  Ｂ  ○  │
│    │0000-000000 │              │              │
│    │手機        │              │              │
├──┼──────┼───────┼───────┤
│16  │螺絲起子    │  2       支  │  周  成  福  │
├──┼──────┼───────┼───────┤
│17  │板手        │  2       支  │  周  成  福  │
├──┼──────┼───────┼───────┤
│18  │萬能板手    │  2       支  │  周  成  福  │
├──┼──────┼───────┼───────┤
│19  │電源發動器  │  1       個  │  周  成  福  │
├──┼──────┼───────┼───────┤
│20  │剪刀        │  2       支  │  李  榮  洲  │
├──┼──────┼───────┼───────┤
│21  │螺絲起子    │  6       支  │  李  榮  洲  │
├──┼──────┼───────┼───────┤
│22  │尖嘴鉗      │  3       支  │  李  榮  洲  │
├──┼──────┼───────┼───────┤
│23  │板手        │  3       支  │  李  榮  洲  │
├──┼──────┼───────┼───────┤
│24  │鐵鉗        │  3       支  │  李  榮  洲  │
├──┼──────┼───────┼───────┤
│25  │萬能板手    │  3       支  │  李  榮  洲  │
├──┼──────┼───────┼───────┤
│26  │電源發動器  │  4       個  │  李  榮  洲  │
├──┼──────┼───────┼───────┤
│27  │ＮＯＫＩＡ牌│  1       支  │  周  成  福  │
│    │手機        │              │              │
├──┼──────┼───────┼───────┤
│28  │黑色皮包    │  1       個  │  周  成  福  │
├──┼──────┼───────┼───────┤
│29  │剪刀        │  2       支  │  周  成  福  │
├──┼──────┼───────┼───────┤
│30  │黑色手提袋  │  1       個  │  李  榮  洲  │
├──┼──────┼───────┼───────┤
│31  │手電筒      │  3       支  │  李  榮  洲  │
└──┴──────┴───────┴───────┘
 附表五
┌──┬──────┬───────┬───────┐
│編號│ 名     稱  │  數      量  │ 所   有   人 │
├──┼──────┼───────┼───────┤
│1   │銷售帳冊    │  4       本  │ 李   榮   洲 │
├──┼──────┼───────┼───────┤
│2   │客戶聯絡簿  │  2       張  │ 李   榮   洲 │
├──┼──────┼───────┼───────┤
│3   │解體工具包  │  1       包  │ 周   成   福 │
├──┼──────┼───────┼───────┤
│4   │解體工具箱  │  3       箱  │ 周   成   福 │
├──┼──────┼───────┼───────┤
│5   │砂輪機      │  1       支  │ 周   成   福 │
├──┼──────┼───────┼───────┤
│6   │電線        │  1       捲  │ 周   成   福 │
├──┼──────┼───────┼───────┤
│7   │氣動工具    │  3       支  │ 周   成   福 │
├──┼──────┼───────┼───────┤
│8   │鐵鎚        │  2       支  │ 周   成   福 │
├──┼──────┼───────┼───────┤
│9   │大型一字起子│  1       支  │ 周   成   福 │
├──┼──────┼───────┼───────┤
│10  │油壓床      │  1       具  │ 周   成   福 │
├──┼──────┼───────┼───────┤
│11  │乙炔切割器  │  1       組  │ 周   成   福 │
├──┼──────┼───────┼───────┤
│12  │堆高機      │  1       部  │ 周   成   福 │
├──┼──────┼───────┼───────┤
│13  │記 事 本    │  1       本  │ Ｗ   ○   ○ │
├──┼──────┼───────┼───────┤
│14  │門號        │  1       支  │ Ｗ   ○   ○ │
│    │0000-000-000│              │              │
│    │手機        │              │              │
├──┼──────┼───────┼───────┤
│15  │門號        │  1       支  │  郭  靜   雄 │
│    │0000-000000 │              │              │
│    │手機        │              │              │
├──┼──────┼───────┼───────┤
│16  │門號        │  1       支  │  林  志   民 │
│    │0000-000000 │              │              │
│    │手機        │              │              │
├──┼──────┼───────┼───────┤
│17  │門號        │  1       支  │  李  榮   豐 │
│    │0000-000000 │              │              │
│    │手機        │              │              │
├──┼──────┼───────┼───────┤
│18  │螺絲起子    │  2       盒  │  李  榮   豐 │
├──┼──────┼───────┼───────┤
│19  │砂輪機      │  1       支  │  李  榮   豐 │
├──┼──────┼───────┼───────┤
│20  │電動鉅      │  1       支  │  李  榮   豐 │
├──┼──────┼───────┼───────┤
│21  │氣動工具    │  4       支  │  李  榮   豐 │
├──┼──────┼───────┼───────┤
│22  │ 鐵鎚       │  1       支  │  李  榮   豐 │
├──┼──────┼───────┼───────┤
│23  │Ｔ型扳手    │  5       支  │  李  榮   豐 │
├──┼──────┼───────┼───────┤
│24  │一字起子    │  1       支  │  李  榮   豐 │
├──┼──────┼───────┼───────┤
│25  │Ｓ型扳手    │  1       支  │  李  榮   豐 │
├──┼──────┼───────┼───────┤
│26  │十字起子    │  1       支  │  李  榮   豐 │
├──┼──────┼───────┼───────┤
│27  │管鉗        │  1       支  │  李  榮   豐 │
├──┼──────┼───────┼───────┤
│28  │其他扳手    │  6       支  │  李  榮   豐 │
├──┼──────┼───────┼───────┤
│29  │推高機      │  1       部  │  李  榮   豐 │
└──┴──────┴───────┴───────┘
